---
title: "RESULTADOS PARA PRIMER INFORME"
subtitle: "Estatus y Posibilidades de Explotación Biológicamente Sustentables de anchoveta,  Región de Valparaíso a la Región de Los Lagos, año 2023"
author: María José Zúñiga
date: '`r format(Sys.Date(), "%B %d, %Y")`'
abstract: Este reporte contiene los principales resultados de los objetivos 1, 2 y 3, utilizados para generar el Primer informe de Estatus 2021/2022 y CBA 2023 de anchoveta de las regiones de Valparaíso a Los Lagos. Los códigos utilizados para generar este reporte se puede encontrar en el repositorio de [github Anchoveta](https://github.com/mariazuba/ESTATUS_Y_CBA_2023_ANCHOVETA_ZCS). El código que genera este reporte es [FigyTab_PrimerInforme.Rmd](https://github.com/mariazuba/ESTATUS_Y_CBA_2023_ANCHOVETA_ZCS/blob/main/FigyTab_PrimerInforme_Anch.Rmd).

output: 
    pdf_document:
      toc: TRUE
      toc_depth: '3'
      number_sections: yes
header-includes:
- \usepackage{draftwatermark}
- \SetWatermarkText{}
- \usepackage[spanish,es-tabla]{babel}
- \usepackage{setspace}
- \usepackage{fancyhdr}
- \usepackage{graphicx}
- \usepackage{parskip}
- \usepackage{caption}
- \captionsetup[table]{name=\textbf{Tabla},labelsep=period}
- \captionsetup[figure]{name=\textbf{Figura},labelsep=period}
- \captionsetup{justification=justified,format=plain,font=small,labelfont=bf,margin=40pt}
- \pagestyle{fancy}
- \usepackage{geometry}
- \geometry{top=1.5cm, bottom=1cm, left=2.5cm, right=2.5cm}
- \usepackage{helvet}
- \renewcommand{\familydefault}{\sfdefault}
- \usepackage{multirow}
- \usepackage{natbib}
- \renewcommand{\baselinestretch}{1.2}
- \newcommand{\sietepuntos}{\fontsize{7pt}{\baselineskip}\selectfont}
- \newcommand{\cincopuntos}{\fontsize{6pt}{\baselineskip}\selectfont}
- \usepackage{color,colortbl}
- \definecolor{Gray}{rgb}{0.801,0.801,0.801}
- \definecolor{Gray1}{rgb}{0.790,0.790,0.790}
- \definecolor{Gray2}{rgb}{0.830,0.830,0.830}
- \definecolor{Gray3}{rgb}{0.870,0.870,0.870}
- \definecolor{Gray4}{rgb}{0.940,0.940,0.940}
- \addtolength{\headheight}{4.5\baselineskip}
- \setlength{\headheight}{70pt}
- \setlength{\footskip}{5pt}
- \setlength{\textheight}{658pt}
- \fancyhead[CO,CE]{\includegraphics[height=1.5cm]{logoifop.png}\\ \sietepuntos INSTITUTO DE FOMENTO PESQUERO / DIVISION INVESTIGACION PESQUERA}
- \fancyhead[LO,LE]{ }
- \fancyhead[RO,RE]{ }
- \renewcommand{\headrulewidth}{0.5pt}
- \fancyfoot[C]{\cincopuntos \thepage \\ \vspace{-0.2cm} ------------------------------------------------------------------------------------------------------------------------------------------------------------------------------------------------------------------------------------------ \\ \vspace{-0.2cm} \cincopuntos CONVENIO DE DESEMPEÑO 2022 IFOP/SUBSECRETARÍA DE ECONOMíA Y EMT \\ \vspace{-0.1cm} PRIMER INFORME. ANCHOVETA,  REGIÓN DE VALPARAÍSO A LA REGIÓN DE LOS LAGOS, 2023}

number_sections: yes

bibliography: Referencias_noviembre2021.bib
csl: apa_1.csl

link-citations: yes

linkcolor: blue
urlcolor: blue
citecolor: blue
---


```{=tex}
\renewcommand{\tablename}{Tabla}
\newpage
```

\pagebreak

```{r llama codigos, warning=F, include=F, message=F, echo=FALSE}
library(knitr) # para generar reporte Rmarkdown
library(stringr)
library(reshape) 
library(dplyr) 
library(ggplot2)
library(ggthemes) # para ggplot
library(patchwork) # para unir gráficos de ggplot
library(strucchange) # libreria utilizada para análisis de quiebres
library(kableExtra)
library(pdftools) # permite unir pdfs

dir.Fig     <-"Figuras/" # carpeta de las figuras utilizadas y generadas en este estudio
fig         <-c("pdf","png") # formato de figuras generadas por este código
dir.0       <-getwd() # directorio de trabajo 
dir.1       <-paste(dir.0,"/codigos_admb",sep="") # carpeta de códigos ADMB 
dir.fun     <-paste(dir.0,"/funciones/",sep="") # carpeta de funciones utilizadas en este informe
source(paste(dir.fun,"functions.R",sep="")) # funciones para leer .dat y .rep
source(paste(dir.fun,"Fn_PBRs.R",sep="")) # funciones para leer .dat y .rep
ant <-reptoRlist(paste(dir.0,"/DatosEntrada.dat",sep=""))  # datos utilizados para antecedentes

# GENERA INFORME CON PORTADAS
pdf_combine(c("PORTADA_INICIAL.pdf", "FigyTab_PrimerInforme_Anch.pdf", "PORTADA_FINAL.pdf"), output = "RESULTADOS_PRIMER_INFORME.pdf")

```

```{r CORRE MODELO BASE SEPTIEMBRE, eval=FALSE, echo=FALSE, warning=FALSE, include=F}
setwd(dir.1)
#Asesoría de septiembre
# para mac
#system("~/admb-12.2/admb MAE922")
#system("./MAE922")
#para windows
system("/ADMB/admb MAE922")
system("MAE922")

source(paste(dir.fun,"removefile.R",sep=""))
removefileadmb(dir.1,"MAE922") 

```

```{r CORRE MODELO BASE MARZO, eval=FALSE, echo=FALSE, warning=FALSE,include=F}
setwd(dir.1)
#para mac
#system("~/admb-12.2/admb MAE322")
#system("./MAE322")
#para windows
system("admb MAE322")
system("MAE322")

source(paste(dir.fun,"removefile.R",sep=""))
removefileadmb(dir.1,"MAE322") 

```

```{r CORRE MODELO BASE JULIO, eval=FALSE, echo=FALSE, warning=FALSE,include=F}
setwd(dir.1)
#para mac
system("~/admb-12.2/admb MAE722")
system("./MAE722")

#para windows
#system("admb MAE722")
#system("MAE722")

source(paste(dir.fun,"removefile.R",sep=""))
removefileadmb(dir.1,"MAE722") 

```

```{r  leer datos, echo=FALSE, warning=FALSE,incluide=F}

setwd(dir.1)

# ASESORÍA DE SEPTIEMBRE
data1        <- lisread("MAE922.dat") 
names(data1) <- str_trim(names(data1), side="right")
dat1         <- data1
rep1         <- reptoRlist("MAE922.rep")
std1         <- read.table("MAE922.std",header=T,sep="",na="NA",fill=T) 

# ASESORÍA DE MARZO
data2        <- lisread("MAE322.dat") 
names(data2) <- str_trim(names(data2), side="right")
dat2         <- data2
rep2         <- reptoRlist("MAE322.rep")
std2         <- read.table("MAE322.std",header=T,sep="",na="NA",fill=T) 

# ASESORÍA DE JULIO
data3        <- lisread("MAE722.dat") 
names(data3) <- str_trim(names(data3), side="right")
dat3         <- data3
rep3         <- reptoRlist("MAE722.rep")
std3         <- read.table("MAE722.std",header=T,sep="",na="NA",fill=T) 

```

```{r Retrospectivo_sept, echo=F, warning=FALSE,eval=F,include=F}

source(paste(dir.fun,"Fn_Retrospectivo.R",sep=""))

Retrospectivo("MAE922",
              dir.0,
              dir.1,
              "/Retrospectivo_sept",
              system="mac") 

```

```{r Retrospectivo_marzo, echo=F, warning=FALSE,eval=F,include=F}

source(paste(dir.fun,"Fn_Retrospectivo.R",sep=""))

Retrospectivo("MAE322",
              dir.0,
              dir.1,
              "/Retrospectivo_marz",
              system="windows") 

```

```{r Retrospectivo_julio, echo=F, warning=FALSE,eval=F,include=F}

source(paste(dir.fun,"Fn_Retrospectivo.R",sep=""))

Retrospectivo("MAE722",
              dir.0,
              dir.1,
              "/Retrospectivo_jul",
              system="windows") 

```

```{r Verosimilitud_sept, echo=F, warning=F,eval=F,include=F}

source(paste(dir.fun,"Fn_Verosimilitud.R",sep=""))
logRo    <- 10.2469964776
priorRo <- seq(9.5,11.1,0.06)

Verosimilitud("MAE922",
              dir.0,
              dir.1,
              "/Verosimilitud_sept",
              logRo,
              priorRo,
              l_log_Ro=233,
              l_opt_Ro=278,
              l_Fase_desRt=281,
              system="mac")  

```

```{r Verosimilitud_marz, echo=F, warning=F,eval=F,include=F}

source(paste(dir.fun,"Fn_Verosimilitud.R",sep=""))
logRo    <- 10.2469964776
priorRo <- seq(9.5,11.1,0.06)

Verosimilitud("MAE322",
              dir.0,
              dir.1,
              "/Verosimilitud_marz",
              logRo,
              priorRo,
              l_log_Ro=233,
              l_opt_Ro=278,
              l_Fase_desRt=281,
              system="windows")  
```


```{r Verosimilitud_jul, echo=F, warning=F,eval=F, include=F}
source(paste(dir.fun,"Fn_Verosimilitud.R",sep=""))
logRo    <- 10.2469964776
priorRo <- seq(9.5,11.1,0.06)

Verosimilitud("MAE722",
              dir.0,
              dir.1,
              "/Verosimilitud_jul",
              logRo,
              priorRo,
              l_log_Ro=233,
              l_opt_Ro=278,
              l_Fase_desRt=281,
              system="mac") 

```


```{r PRIMER PASO CBA ASESORIA SEPTIEMBRE, eval=FALSE, echo=FALSE, warning=FALSE,include=F}

source(paste(dir.fun,"Fn_CBA.R",sep=""))

CBA(dir.0,
    dir.1,
    Carpeta="/CBA_sept",
    admb="MAE922",
    l_opt_proy=302,
    l_opRec=305,
    l_mf=311,
    opt_proy=2,
    system="windows")

source(paste(dir.fun,"removefile.R",sep=""))
dir.1<-paste(dir.0,"/CBA_sept",sep="")
removefileadmb(dir.1,"MAE922")

```

```{r PRIMER PASO CBA ASESORIA MARZO, eval=FALSE, echo=FALSE, warning=FALSE, include=F}

source(paste(dir.fun,"Fn_CBA.R",sep=""))

CBA(dir.0,
    dir.1,
    Carpeta="/CBA_marzo", #genera carpeta con escenarios de reclutamiento para el cálculo de CBA
    admb="MAE322", #códigos .dat y .tpl de asesoría de julio
    l_opt_proy=302, # línea  de opción de proyección que se debe cambiar
    l_opRec=305,    # línea  de opción de escenario de reclutamiento promedio que se debe cambiar 
    l_mf=311,       # línea de opción de multiplicador de F que se puede cambiar
    opt_proy=1,     # IMPORTANTE!! Proyecta para el mismo año (1era y 2da revisión de CBA, asesorías de marzo y julio)
    system="mac")   # denpende si estoy en computador de windows o mac

source(paste(dir.fun,"removefile.R",sep=""))
dir.1<-paste(dir.0,"/CBA_marzo",sep="")
removefileadmb(dir.1,"MAE322")

```

```{r PRIMER PASO CBA ASESORIA JULIO, eval=FALSE, echo=FALSE, warning=FALSE, include=F}
source(paste(dir.fun,"Fn_CBA.R",sep=""))
CBA(dir.0,
    dir.1,
    Carpeta="/CBA_julio", #genera carpeta con escenarios de reclutamiento para el cálculo de CBA
    admb="MAE722", #códigos .dat y .tpl de asesoría de julio
    l_opt_proy=302, # línea  de opción de proyección que se debe cambiar
    l_opRec=305,    # línea  de opción de escenario de reclutamiento promedio que se debe cambiar 
    l_mf=311,       # línea de opción de multiplicador de F que se puede cambiar
    opt_proy=1,     # IMPORTANTE!! Proyecta para el mismo año (1era y 2da revisión de CBA, asesorías de marzo y julio)
    system="mac")   # denpende si estoy en computador de windows o mac

source(paste(dir.fun,"removefile.R",sep=""))
dir.1<-paste(dir.0,"/CBA_julio",sep="")
removefileadmb(dir.1,"MAE722")

```


<!--- Arreglos para tablas -->

```{r t1_indices, echo=FALSE,eval=T,warning=F, include=T, message=F}
year<-format(dat1$Ind[,1],nsmall=0, big.mark="")
recl<-dat1$Ind[,2]
pela<-dat1$Ind[,4]
mpdh<-dat1$Ind[,6]

dataInd<-data.frame(year,recl,pela,mpdh)

```


```{r desembarques y descarte, echo=FALSE,eval=T}

bioyear<-c("1996-97","1997-98","1998-99","1999-00","2000-01",
           "2001-02","2002-03","2003-04","2004-05","2005-06",
           "2006-07","2007-08","2008-09","2009-10","2010-11",
           "2011-12","2012-13","2013-14","2014-15","2015-16",
           "2016-17","2017-18","2018-19","2019-20","2020-21","2021-22")

desemYdesc_previo<-c(350755,77701,442110,56441,14545,235359,
                     269955,359681,431902,328805,639364,411747,
                     362871,311530,167758,66681,60226,58785,
                     57116,71774,51957,67425,138520,160799,209506,203330)

desc_previo<-c(rep(1,4),rep(1.04,15),rep(1.02,1),rep(1.06,1),1.01,rep(1.02,4))
desembarque<-desemYdesc_previo/desc_previo

desc_actualizado<-c(rep(1,4),rep(1.04,17),1.014,1.021,1.018,1.02,1.02)
CapturaDescartada<- -(1-desc_actualizado)*desembarque
CapturaTotal<-desembarque+CapturaDescartada

porcDesc_actualizado<-c(rep("0\\%",4),rep("4\\%",17),rep("1,4\\%",1),rep("2,1\\%",1),rep("1,8\\%",1),rep("2\\%",2))

dataDes_y_descar<-data.frame("Año"=bioyear,
                 "Desembarques"=round(desembarque,0),
                 "Pdescarte" =porcDesc_actualizado,
                 "Capturadesc"=round(CapturaDescartada,0),
                 "Capturatotal"=round(CapturaTotal,0))





```

```{r Variables_sept, echo=F,message=FALSE, warning=FALSE, include=T}

yearsb<-c("1996/97",
          "1997/98","1998/99","1999/00","2000/01","2001/02","2002/03","2003/04",
          "2004/05","2005/06","2006/07","2007/08","2008/09","2009/10","2010/11",
          "2011/12","2012/13","2013/14","2014/15","2015/16","2016/17","2017/18",
          "2018/19","2019/20",'2020/21','2021/22')

years1<-rep1$years
nyears1<-length(years1)

Rt1      <- c(subset(std1,name=="Reclutas")$value) 
Rt1std   <- c(subset(std1,name=="Reclutas")$std)
BT1      <- c(subset(std1,name=="BT")$value)   
BT1std   <- c(subset(std1,name=="BT")$std)
BD1      <- c(subset(std1,name=="SSB")$value)   
BD1std   <- c(subset(std1,name=="SSB")$std)
Ft1      <- c(subset(std1,name=="log_Ft")$value)   
Ft1std   <- c(subset(std1,name=="log_Ft")$std)

VarPobSep<- data.frame(x=years1, 
                       Rt1=Rt1,
                       BT1=BT1,
                       BD1=BD1,
                       Ft1=exp(Ft1), 
         lowerRt1 = (Rt1-1.96*Rt1std), 
         upperRt1 = (Rt1+1.96*Rt1std),
         lowerBT1 = (BT1-1.96*BT1std), 
         upperBT1 = (BT1+1.96*BT1std),
         lowerBD1 = (BD1-1.96*BD1std), 
         upperBD1 = (BD1+1.96*BD1std),
         lowerFt1 = exp(Ft1-1.96*Ft1std), 
         upperFt1 = exp(Ft1+1.96*Ft1std))

```

```{r Variables_marzo, echo=F,message=FALSE, warning=FALSE, include=T}

years2<-rep2$years
nyears2<-length(years2)

Rt2      <- subset(std2,name=="Reclutas")$value 
Rt2std   <- subset(std2,name=="Reclutas")$std
BT2      <- subset(std2,name=="BT")$value   
BT2std   <- subset(std2,name=="BT")$std
BD2      <- subset(std2,name=="SSB")$value   
BD2std   <- subset(std2,name=="SSB")$std
Ft2      <- subset(std2,name=="log_Ft")$value   
Ft2std   <- subset(std2,name=="log_Ft")$std

VarPobMar<- data.frame(x=years2, 
                       Rt2=Rt2,
                       BT2=BT2,
                       BD2=BD2,
                       Ft2=exp(Ft2), 
         lowerRt2 = (Rt2 -1.96*Rt2std), 
         upperRt2 = (Rt2+1.96*Rt2std),
         lowerBT2 = (BT2 -1.96*BT2std), 
         upperBT2 = (BT2+1.96*BT2std),
         lowerBD2 = (BD2 -1.96*BD2std), 
         upperBD2 = (BD2+1.96*BD2std),
         lowerFt2 = exp(Ft2 -1.96*Ft2std), 
         upperFt2 = exp(Ft2+1.96*Ft2std))


```

```{r Variables_julio, echo=F,message=FALSE, warning=FALSE, include=T}

years3  <- rep3$years
nyears3 <- length(years3)

Rt3      <- subset(std3,name=="Reclutas")$value 
Rt3std   <- subset(std3,name=="Reclutas")$std
BT3      <- subset(std3,name=="BT")$value   
BT3std   <- subset(std3,name=="BT")$std
BD3      <- subset(std3,name=="SSB")$value   
BD3std   <- subset(std3,name=="SSB")$std
Ft3      <- subset(std3,name=="log_Ft")$value   
Ft3std   <- subset(std3,name=="log_Ft")$std

VarPobJul<- data.frame(x=years3, 
                       Rt3=Rt3,
                       BT3=BT3,
                       BD3=BD3,
                       Ft3=exp(Ft3), 
         lowerRt3 = (Rt3 -1.96*Rt3std), 
         upperRt3 = (Rt3 +1.96*Rt3std),
         lowerBT3 = (BT3 -1.96*BT3std), 
         upperBT3 = (BT3 +1.96*BT3std),
         lowerBD3 = (BD3 -1.96*BD3std), 
         upperBD3 = (BD3 +1.96*BD3std),
         lowerFt3 = exp(Ft3 -1.96*Ft3std), 
         upperFt3 = exp(Ft3 +1.96*Ft3std))


```

```{r Dat_Retrospectivo, echo=F, message=FALSE, warning=FALSE, include=T,eval=T}
dir<-paste(dir.0,"/Retrospectivo_sept",sep="")
setwd(dir)
admb<-"MAE922"

years   <- rep1$years
nyears  <- length(years)
retros  <- seq(1,5)
nretros <- length(retros)
year_retros<-as.factor(years[(nyears-(nretros-1)):nyears])
                      
retroR      <- matrix(0,nrow=nyears,ncol=nretros+1)
retroBD     <- matrix(0,nrow=nyears,ncol=nretros+1)
retroF      <- matrix(0,nrow=nyears,ncol=nretros+1)

for(i in 1:length(retros)){
  rep<- reptoRlist(paste(admb,"s",i,".rep",sep=""))
  retroR[,i+1] <- c(rep$Reclutas,rep(NA,i-1))
  retroBD[,i+1] <- c(rep$SSB,rep(NA,i-1))
  retroF[,i+1]  <- c(rep$Ftot,rep(NA,i-1)) }


# retrospectivo relativo (cálculo)
    mohn.r       <- rep(NA, nretros)
    rel.diff.r   <- matrix(NA, nrow=nyears, ncol=(nretros))
    mohn.ssb     <- rep(NA, nretros)
    rel.diff.ssb <- matrix(NA, nrow=nyears, ncol=(nretros))
    mohn.f       <- rep(NA, nretros)
    rel.diff.f   <- matrix(NA, nrow=nyears, ncol=(nretros))

    for(j in 1:nretros){
      rel.diff.r[,j]   <- (retroR[,(j+1)]-retroR[,2])/retroR[,2]
      mohn.r[j]        <- rel.diff.r[(nyears-j),j]
      rel.diff.ssb[,j] <- (retroBD[,(j+1)]-retroBD[,2])/retroBD[,2]
      mohn.ssb[j]      <- rel.diff.ssb[(nyears-j),j]
      rel.diff.f[,j]   <- (retroF[,(j+1)]-retroF[,2])/retroF[,2]
      mohn.f[j]        <- rel.diff.f[(nyears-j),j]}
    
    ave.mohn.r    <- mean(mohn.r)
    ave.mohn.ssb  <- mean(mohn.ssb)
    ave.mohn.f    <- mean(mohn.f)
    
 # Arreglo datos

#Para retrospectivo tradicional
Rt_retro<- data.frame(x=years, 
                      y1=retroR[,2],
                      y2=retroR[,3],
                      y3=retroR[,4],
                      y4=retroR[,5],
                      y5=retroR[,6],
                      lower = (Rt1 -1.96*Rt1std),
                      upper = (Rt1 +1.96*Rt1std))
BD_retro<- data.frame(x=years,
                      y1=retroBD[,2],
                      y2=retroBD[,3],
                      y3=retroBD[,4],
                      y4=retroBD[,5],
                      y5=retroBD[,6],
                      lower = (BD1 -1.96*BD1std),
                      upper = (BD1 +1.96*BD1std))
Ft_retro<- data.frame(x=years,
                      y1=retroF[,2],
                      y2=retroF[,3],
                      y3=retroF[,4],
                      y4=retroF[,5],
                      y5=retroF[,6], 
                      lower = exp(Ft1-1.96*Ft1std),
                      upper = exp(Ft1+1.96*Ft1std))

#Para restrospectivo relativo
Rt_retroRel<- data.frame(x=years,
                         y1=rel.diff.r[,1],
                         y2=rel.diff.r[,2],
                         y3=rel.diff.r[,3],
                         y4=rel.diff.r[,4],
                         y5=rel.diff.r[,5])
BD_retroRel<- data.frame(x=years,
                         y1=rel.diff.ssb[,1],
                         y2=rel.diff.ssb[,2],
                         y3=rel.diff.ssb[,3],
                         y4=rel.diff.ssb[,4],
                         y5=rel.diff.ssb[,5])
Ft_retroRel<- data.frame(x=years, 
                         y1=rel.diff.f[,1],
                         y2=rel.diff.f[,2],
                         y3=rel.diff.f[,3],
                         y4=rel.diff.f[,4],
                         y5=rel.diff.f[,5])

```



```{r echo=F}

asesoria_1<-"septiembre 2022"

```


# RESULTADOS

## Datos actualizados

El presente informe contiene el estatus del año biológico 2021/22 y la Captura Biológicamente Aceptable (CBA) del año calendario 2023 para el stock de anchoveta en la Unidad de Pesquería Centro-Sur (UPCS) de Chile (Región de Valparaíso a Región de Los Lagos) basado en un modelo en escala biológica. El análisis es actualizado con la siguiente información: (1) Estadísticas de desembarques de SERNAPESCA corregidas por IFOP los años 1998 al 2001, correspondiente al período 1996/97-2021/22. (2) El porcentaje de descarte obtenido mediante el Programa de Descarte de IFOP corresponde al período 2015-2019. (3) Información de captura a la edad y pesos individuales a la edad, proveniente del "Programa de Seguimiento de las Principales Pesquerías Nacionales (Pesquerías Pelágicas)" desde 1996/97 al 2021/22. (4) Series de biomasas acústicas y composiciones de edad de los cruceros de verano (años 2000-2022) y otoño (años 2003-2022) provenientes del programa de cruceros IFOP sobre evaluación hidroacústica del reclutamiento de anchoveta entre las Regiones de Valparaíso y Los Lagos. (5) Publicaciones cientíﬁcas y técnicas relacionadas con los parámetros del ciclo de vida (mortalidad natural y madurez).

Entre los años 2009 y 2017 se registraron los niveles más bajos de biomasa acústica de verano con un valor promedio de `r formatC(round(mean(recl[13:21])/1000,0),decimal.mark = ",")` mil t. Sin embargo, el año 2018 se observó un primer incremento importante hasta `r formatC(round(recl[22]/1000,1),decimal.mark = ",")` mil t y los últimos cuatro años 2019 al 2022 se consolida éste incremento con valores cercanos a las `r formatC(round(mean(recl[23:26])/1000,1),decimal.mark = ",")` mil toneladas en promedio, registrándose el 2022 un incremento del `r formatC(round(-(1-(recl[26]/recl[25]))*100,1),decimal.mark = ",")`% respecto al año previo. Algo similar se observa en las tendencias de los cruceros de otoño. Sin embargo, en este estudio, la recuperación en la biomasa del stock se apreció a partir del año 2016, observandose una recuperación en la biomasa del stock desde el 2016, registrándose el año 2022 el nivel más alto de los últimos 12 años, en  `r formatC(pela[26]/1000000,decimal.mark = ",",digits = 2)` millones de t (\textbf{Tabla \ref{t1}}). En relación a las capturas de anchoveta de las regiones de Valparaíso a Los Lagos, su variación es consistente con los cambios en los niveles de biomasa estimados por los cruceros acústicos de verano y otoño. Entre el 2011/12 y 2017/18 se registran capturas totales en torno a `r formatC(round(mean(CapturaTotal[16:22])/1000,1),decimal.mark = ",")`  mil toneladas en promedio. Para el 2018/19 se incrementan a `r formatC(round(CapturaTotal[23]/1000,1),decimal.mark = ",")` mil t, para el año 2019/20 a `r formatC(round(CapturaTotal[24]/1000,1),decimal.mark = ",")`  mil t, un `r formatC(-(1-(CapturaTotal[24]/CapturaTotal[23]))*100,decimal.mark = ",",digits = 2)`% mayor al año previo, y para el año 2020/21 se incrementa `r formatC(round(CapturaTotal[25]/1000,1),decimal.mark = ",")`  mil t, un `r formatC(-(1-(CapturaTotal[25]/CapturaTotal[24]))*100,decimal.mark = ",",digits = 2)`%  mayor al año previo y `r formatC(-(1-(CapturaTotal[24]/mean(CapturaTotal[16:24])))*100,decimal.mark = ",",digits = 2)`%  mayor al promedio de los últimos 9 años (período 2011/12 - 2019/20). Para el año 2021/22 se registra una disminución del `r formatC((1-(CapturaTotal[26]/CapturaTotal[25]))*100,decimal.mark = ",",digits = 2)`% respecto a lo registrado el año previo (\textbf{Tabla \ref{t2}} y \textbf{Figura \ref{Fig17}}). 

La pesquería está sustentada principalmente por la abundancia de los grupos de edad (GE) 1 y 2. A partir del 2017 el GE 0 muestra una tendencia al incremento, sin embargo, para el 2020/21 y 2021/22 su aporte a la abundancia total  está en torno al `r formatC(mean(rep1$pf_obs[25:26,1])*100,decimal.mark = ",",digits = 2)`% . Respecto a los pesos medios, para el GE 0 se encuentra en torno a los `r formatC(mean(dat1$Wmed[,1]),decimal.mark = ",",digits = 2)`  grs, para el GE 1 en los `r formatC(mean(dat1$Wmed[,2]),decimal.mark = ",",digits = 2)` grs en promedio. Desde el año 2014 se observa un incremento en esta variable en todos los GE, excepto en los ejemplares de edad 0 (\textbf{Figura \ref{Fig19}}). En relación a la información proveniente de los cruceros acústicos, la composición de edad registrada por el estudio de verano muestra que el GE 0 representa en torno al `r formatC(mean(rep1$pobs_RECLAS[5:26,1])*100,decimal.mark = ",",digits = 2)`%   de la captura en número, no obstante, para los años 2021 y 2022 su aporte disminuye  al `r formatC(mean(rep1$pobs_RECLAS[25:26,1])*100,decimal.mark = ",",digits = 2)`% , mientras que el crucero de otoño muestra mayor variabilidad y un aporte del `r formatC(mean(rep1$pobs_PELACES[c(11,13:18,20:26),1])*100,decimal.mark = ",",digits = 2)`% en promedio del grupo de edad 0 (\textbf{Figura \ref{Fig21}}). 

## Diagnóstico del modelo de evaluación de stock

El modelo de evaluación utilizado para estudiar la dinámica del stock, sigue la tendencia general de las estimaciones de biomasa de los cruceros hidroacústicos, principalmente a partir del año 2009. El modelo reproduce de manera satisfactoria los bajos niveles poblacionales en el período 2009-2015 y su tendencia al incremento a partir del año 2016. El modelo representa principalmente la tendencia que muestra el crucero de otoño.  Los valores más altos del crucero de verano, que poseen mayor incertidumbre, no son ajustados de manera satisfactoria (período 2002-2008 y 2022). La alta variabilidad de estos índices de abundancia se evidencia en la amplitud de los intervalos de confianza supuestos con un coeficiente de variación de cv=0,3 (\textbf{Figura \ref{Fig22}}). Para el año 2022 el modelo no logra capturar el incremento que se observa al incorporar  la  biomasa del crucero de verano 2022, sin embargo, la información del crucero de otoño es ajustada adecuadamente. El suavizador tipo loess de los residuales del modelo sugieren tendencias leves. El diagrama QQ corrobora, en términos generales, la linealidad en la escala log en todos los índices. No obstante, observando la mayor variabilidad y lejanía relativa respecto de la línea esperada, el análisis evidencia la falta de ajuste a los valores más altos del crucero de verano. Los datos de la captura (desembarques), se asumen insesgados y precisos con un cv=0,01, lo cual es reflejado en un buen ajuste del modelo a los valores observados (\textbf{Figura \ref{Fig23}}).

En relación al ajuste a los datos de composiciones de edades, se observa que el modelo recoge la variabilidad general de la estructura de edades proveniente de la flota, con patrones de sobre-estimación del grupo de edad 0 desde el 2010 al 2018 producto de los bajos niveles de abundancia registrados en ese período (\textbf{Figura \ref{Fig24}}). En el caso de los cruceros, el modelo muestra un mejor desempeño en ajustar la composición de edades de los estudios de verano (\textbf{Figura \ref{Fig25}}). En el caso de los cruceros de otoño, el ajuste es menos consistente, subestimando el GE de 0 en los últimos años (\textbf{Figura \ref{Fig26}}). El comportamiento de los residuales a las composiciones de edades de la flota, sugieren patrones de subestimación del grupo de edad 0 entre los años 2001 al 2009 y de sobre-estimación desde el 2010 al 2018 correspondiente al período con bajos niveles poblacionales. En el caso de los cruceros de verano, se observa una tendencia a sobreestimar el grupo de edad 0 desde el 2017 al 2022, mientras que en el caso de los cruceros de otoño se observan ciertos patrones que reflejan la tendencia a la subestimación del GE 0 desde el 2016 (\textbf{Figura \ref{Fig27}}).

En la asesoría actual se comparan los resultados de los principales indicadores de estatus del modelo base con versiones anteriores (julio 2022, marzo 2022, sept 2021, julio 2021, marzo 2021, sept 2020) para evaluar la consistencia de la evaluación presente (\textbf{Figura \ref{Fig28a}}). En general, existe consistencia en los resultados, en las asesorías de marzo se genera la mayor incertidumbre producto de la incompletitud de datos en este hito de revisión.

En la \textbf{Figura \ref{Fig28}} se muestra el patrón retrospectivo estándar y relativo de los reclutamientos, BD y F de la anchoveta en la UPCS para el modelo base actual. El análisis retrospectivo del modelo de evaluación muestra que en términos de rho (promedio de anomalías retrospectivas) la reducción de información genera un patrón de subestimación del reclutamiento (rho = `r formatC(round(ave.mohn.r,2),decimal.mark = ",")` ) y de la mortalidad por pesca (rho = `r formatC(round(ave.mohn.f,2),decimal.mark = ",")`) y un patrón de sobre-estimación de la biomasa desovante (rho = `r formatC(round(ave.mohn.ssb,2),decimal.mark = ",")`). En general, las estimaciones de reclutamientos, biomasas y F para los últimos años pueden variar sustancialmente entre las sucesivas actualizaciones, mientras que en los primeros años tienden a converger a valores estables. El modelo presenta una baja varianza estadística los últimos años de las serie, lo que se traduce en una menor incertidumbre, generando estimaciones más confiables para medidas de manejo.

La \textbf{Figura \ref{Fig29}} muestra el perfil de verosimilitud de cada fuente de dato cuyo mínimo representa la estimación máxima a posteriori del reclutamiento medio ($R_0$) para cada fuente de error del caso base. El perfil de verosimilitud permiten conocer qué set de datos aporta más información a la estimación de Ro, y adicionalmente, permite resolver problemas de mala especificación del modelo. En este caso se utilizó para el primer punto, donde destaca que los datos cuyos perfiles estuvieron más próximos entre si y la diferencia del log verosimilitud respecto del mínimo se elevó por sobre el criterio estadístico $\chi^2$=1,92 fue la proporción de edad de la flota (C_Edad_Flota). Es decir, la C_Edad_Flota presenta el mayor aporte estadístico en la asesoría actual. La biomasa del crucero de otoño (Bio_Pelaces) y la composición de edad del crucero de verano (C.Edad_Recl) estiman valores de Ro menores a la Total, mientras que la biomasa del crucero de verano (Bio_Reclas) y la composición de edad del crucero de otoño (C.Edad_Pel) estiman valores de Ro mayores a la Total. Las estimaciones de composiciones de edad generan estimaciones contrarias a las biomasa de cada crucero.

## Indicadores del stock

```{r Tabla_20_promedios, echo=FALSE,warning=FALSE,include=T,eval=T}

# Reclutimientos asesoría julio 2021
Rprom_2002_2008<-mean(Rt1[7:13])
Rprom_2009_2017<-mean(Rt1[14:22])
Rprom_historico<-mean(Rt1)

#diferencia del Rúltimo año y los promedios de los tres períodos principales
Rlast_2002_2008<-1-(Rt1[26]/Rprom_2002_2008)
Rlast_2009_2017<-1-(Rt1[26]/Rprom_2009_2017)
Rlast_historico<-1-(Rt1[26]/Rprom_historico)

# Biomasa total (BT) asesoría marzo 2021
BTprom_2002_2008<-mean(BT1[7:13])
BTprom_2009_2017<-mean(BT1[14:22])
BTprom_historico<-mean(BT1)

#diferencia del BT último año y los promedios de los tres períodos principales
BTlast_2002_2008<-1-(BT1[26]/BTprom_2002_2008)
BTlast_2009_2017<-1-(BT1[26]/BTprom_2009_2017)
BTlast_historico<-1-(BT1[26]/BTprom_historico)

# Biomasa desovante (BD) asesoría marzo 2021
BDprom_2002_2008<-mean(BD1[7:13])
BDprom_2009_2017<-mean(BD1[14:22])
BDprom_historico<-mean(BD1)

#diferencia del BD último año y los promedios de los tres períodos principales
BDlast_2002_2008<-1-(BD1[26]/BDprom_2002_2008)
BDlast_2009_2017<-1-(BD1[26]/BDprom_2009_2017)
BDlast_historico<-1-(BD1[26]/BDprom_historico)

```


```{r Data_PBR_biologico_sept, echo=FALSE}
#PBR año biologico
Amax        <- dat1$nedades 
Fmort 	    <- seq(0,3.5,0.02)           
nf          <- length(Fmort) 
R0 		      <- 1  
#datos de entrada 
Dat<-list()
Dat$M		    <- dat1$par[5]             
Dat$Tspw	  <- dat1$Dt[3]              
Dat$Mad	    <- dat1$madurezsexual        
Dat$Wmed	  <- colMeans(dat1$Wmed)      
Dat$Wini	  <- colMeans(dat1$Wini) 
Dat$Sel     <- rep1$S_f[1,] 

Rmed1        <- mean(Rt1,na.rm = T)           
Bmed1        <- mean(BD1,na.rm = T)         
Fmedian1     <- exp(median(Ft1,na.rm = T))

Bobj        <-c(.85,.80,.60,.55,.52,.50,.45,.40,.30,.325,0.425)
Fobj      	<- optim(par=rep(0.,11),fn=SPRFpbr,method='BFGS')

SPR1 		    <- SPRFmort(Rmed1,c(0,Fobj$par,Fmedian1,rep1$Ftot[25]),Amax,Dat) 
pSPR_Fmh1    <- as.numeric(SPR1[13,4])     # Paso 2: Cálculo de la curva SPR
pB_Fmh1      <- pSPR_Fmh1-0.05          # Paso 3: Aproximación obtención de %BD(Fmh)
SPRcurv1 		<- SPRFmort(R0,Fmort,Amax,Dat) 
```

```{r Data_PBR_biologico_marzo, echo=FALSE}
#PBR año biologico
Amax        <- dat2$nedades 
Fmort 	    <- seq(0,3.5,0.02)           
nf          <- length(Fmort) 
R0 		      <- 1  
#datos de entrada 
Dat<-list()
Dat$M		    <- dat2$par[5]             
Dat$Tspw	  <- dat2$Dt[3]              
Dat$Mad	    <- dat2$madurezsexual        
Dat$Wmed	  <- colMeans(dat2$Wmed)      
Dat$Wini	  <- colMeans(dat2$Wini) 
Dat$Sel     <- rep2$S_f[1,] 

Rmed2        <- mean(Rt2)           
Bmed2        <- mean(BD2)         
Fmedian2     <- exp(median(Ft2))

Bobj        <-c(.85,.80,.60,.55,.52,.50,.45,.40,.30,.325,0.425)
Fobj      	<- optim(par=rep(0.,11),fn=SPRFpbr,method='BFGS')

SPR2 		    <- SPRFmort(Rmed2,c(0,Fobj$par,Fmedian2,rep2$Ftot[25]),Amax,Dat) 
pSPR_Fmh2    <- as.numeric(SPR2[13,4])  # Paso 2: Cálculo de la curva SPR
pB_Fmh2      <- pSPR_Fmh2-0.05      # Paso 3: Aproximación obtención de %BD(Fmh)
SPRcurv2 		<- SPRFmort(R0,Fmort,Amax,Dat) 
```


```{r Data_PBR_biologico_julio, echo=FALSE}
#PBR año biologico
Amax        <- dat3$nedades 
Fmort 	    <- seq(0,3.5,0.02)           
nf          <- length(Fmort) 
R0 		      <- 1  
#datos de entrada 
Dat<-list()
Dat$M		    <- dat3$par[5]             
Dat$Tspw	  <- dat3$Dt[3]              
Dat$Mad	    <- dat3$madurezsexual        
Dat$Wmed	  <- colMeans(dat3$Wmed)      
Dat$Wini	  <- colMeans(dat3$Wini) 
Dat$Sel     <- rep3$S_f[1,] 

Rmed3        <- mean(Rt3)           
Bmed3        <- mean(BD3)         
Fmedian3     <- exp(median(Ft3))

Bobj        <-c(.85,.80,.60,.55,.52,.50,.45,.40,.30,.325,0.425)
Fobj      	<- optim(par=rep(0.,11),fn=SPRFpbr,method='BFGS')

SPR3 		    <- SPRFmort(Rmed3,c(0,Fobj$par,Fmedian3,rep3$Ftot[25]),Amax,Dat) 
pSPR_Fmh3    <- as.numeric(SPR3[13,4])   # Paso 2: Cálculo de la curva SPR
pB_Fmh3      <- pSPR_Fmh3-0.05    # Paso 3: Aproximación obtención de %BD(Fmh)
SPRcurv3 		<- SPRFmort(R0,Fmort,Amax,Dat) 
```


```{r pbrs septiembre, echo=FALSE}
# ASESORÍA DE SEPTIEMBRE
Bo1           <- rep1$SSBpbr[1]        # Paso 4: Obtenci?n de Bo
BRMS1         <- rep1$SSBpbr[3]        # Paso 5: Obtenci?n de Brms = 60%SPRo = 55%Bo
FRMS1         <- rep1$Fs[2]
BLIM1         <- Bo1*0.275             # Paso 6: Obtenci?n de Blim = 20%Bo 
FLIM1         <- rep1$Fs[3]            # Paso 6: Obtenci?n de Flim = 30%SPRo
SpB1          <- BD1                   # BD serie hist?rica de evaluaci?n de stock 
SpBSE1        <- BD1std                # desviaci?n estandar BD
ln_Fyr1       <- Ft1                   # logaritmo de Ft
ln_FSE1       <- Ft1std                # logaritmo de la desviaci?n standar de Ft
```

```{r pbrs marzo, echo=FALSE}
# ASESORÍA DE MARZO
Bo2           <- rep2$SSBpbr[1]       # Paso 4: Obtenci?n de Bo
BRMS2         <- rep2$SSBpbr[3]       # Paso 5: Obtenci?n de Brms = 60%SPRo = 55%Bo
FRMS2         <- rep2$Fs[2]
BLIM2         <- Bo2*0.275            # Paso 6: Obtenci?n de Blim = 20%Bo 
FLIM2         <- rep2$Fs[3]           # Paso 6: Obtenci?n de Flim = 30%SPRo
SpB2          <- BD2                  # BD serie hist?rica de evaluaci?n de stock 
SpBSE2        <- BD2std               # desviaci?n estandar BD
ln_Fyr2       <- Ft2                  # logaritmo de Ft
ln_FSE2       <- Ft2std               # logaritmo de la desviaci?n standar de Ft
```

```{r pbrs julio, echo=FALSE}
# ASESORÍA DE JULIO
Bo3           <- rep3$SSBpbr[1]       # Paso 4: Obtenci?n de Bo
BRMS3         <- rep3$SSBpbr[3]       # Paso 5: Obtenci?n de Brms = 60%SPRo = 55%Bo
FRMS3         <- rep3$Fs[2]
BLIM3         <- Bo3*0.275            # Paso 6: Obtenci?n de Blim = 20%Bo 
FLIM3         <- rep3$Fs[3]           # Paso 6: Obtenci?n de Flim = 30%SPRo
SpB3          <- BD3                  # BD serie hist?rica de evaluaci?n de stock 
SpBSE3        <- BD3std              # desviaci?n estandar BD
ln_Fyr3       <- Ft3                 # logaritmo de Ft
ln_FSE3       <- Ft3std              # logaritmo de la desviaci?n standar de Ft
```

La \textbf{Figura \ref{Fig30}} y la \textbf{Tabla \ref{Tab17}} muestran los cambios que ha experimentado anchoveta en sus tendencias poblacionales en un período de 26 años (1996/97 - 2021/22). El análisis respecto a la media histórica de los indicadores de estado y flujo ($R_{promedio}$ = `r formatC(round(Rprom_historico/1000,1),decimal.mark = ",")` mil millones de peces, $BT_{promedio}$ = `r formatC(round(BTprom_historico/1000,1),decimal.mark = ",")`  mil t, $BD_{promedio}$ = `r formatC(round(BDprom_historico/1000,1),decimal.mark = ",")`  mil t, $F_{mediana}$ = `r formatC(round(exp(median(Ft1,na.rm = T)),2),decimal.mark = ",")`) permite identificar claramente dos ciclos con altos y bajos niveles de abundancia de una duración de 10 años aprox. El período de altos niveles de abundancia de anchoveta se registra desde el año 2002/03 hasta el año 2008/09 con valores sobre el promedio histórico ($R_{alto}$ = `r formatC(round(Rprom_2002_2008/1000,1),decimal.mark = ",")` mil millones de peces, $BT_{alto}$ = `r formatC(round(BTprom_2002_2008/1000000,2),decimal.mark = ",")` millones de t, $BD_{alto}$ = `r formatC(round(BDprom_2002_2008/1000,1),decimal.mark = ",")` mil t). Los niveles bajo el promedio histórico se registran desde el año 2009/10 hasta el 2017/18 ($R_{bajo}$ = `r formatC(round(Rprom_2009_2017/1000,1),decimal.mark = ",")` mil millones de peces, $BT_{bajo}$ = `r formatC(round(BTprom_2009_2017/1000,1),decimal.mark = ",")` mil t., $BD_{bajo}$ = `r formatC(round(BDprom_2009_2017/1000,1),decimal.mark = ",")` mil t). Los mayores niveles de mortalidad por pesca se registraron durante el período de baja abundancia ($F > F_{mediana}$) debido a los bajos rendimientos. A partir del año 2015/16, se observa el inicio de un nuevo ciclo con tendencia positiva generada por la fuerza de la clase anual reclutada que se incorpora a la población y a los bajos niveles de mortalidad por pesca ($F < F_{mediana}$). El incremento de los reclutamientos 2018/19 y 2019/20, la disminución de la mortalidad por pesca 2/3 por debajo de M (M=0,7 año^-1^) y el incremento de la biomasa total y desovante 2019/20 permiten la recuperación de anchoveta centro-sur para los tres últimos años de la serie. La selectividad de la flota indica que anchoveta es próximo a su completo reclutamiento a la pesquería a la edad de 2 años cuya retención es del orden del `r formatC(round(rep1$S_f[26,3]*100,1),decimal.mark = ",")`% , mientras que los individuos de edad 0 y 1 son vulnerados en un `r formatC(round(rep1$S_f[26,1]*100,1),decimal.mark = ",")`%  y `r formatC(round(rep1$S_f[26,2]*100,1),decimal.mark = ",")`%  respectivamente. Respecto a la selectividad de los cruceros acústicos, en enero el arte de pesca selecciona el `r formatC(round(rep1$Scru_reclas[26,1]*100,1),decimal.mark = ",")`% de peces de edad 0  y en mayo se selecciona un `r formatC(round(rep1$Scru_pelaces[26,1]*100,1),decimal.mark = ",")`% de peces de edad 0 y `r formatC(round(rep1$Scru_pelaces[26,2]*100,1),decimal.mark = ",")`% de peces de edad 1 (\textbf{Figura \ref{Fig31}}).


## Puntos Biológicos de Referencia (PBRs) y Estatus

```{r Estatus_sept, echo=F,message=FALSE, warning=FALSE, include=T}

years1<-rep1$years
nyears1<-length(years1)
#para serie histórica
Rpr1     <- c(subset(std1,name=="RPRequ3")$value); 
Rpr1std  <- c(subset(std1,name=="RPRequ3")$std)
Frpr1    <- c(subset(std1,name=="Frpr")$value); 
Frpr1std <- c(subset(std1,name=="Frpr")$std)

EstatusSep<- data.frame(x=years1, 
                        Rpr1=Rpr1,
                        Frpr1=Frpr1,
         lowerRpr1  = (Rpr1 - 1.96*Rpr1std ), 
         upperRpr1   = (Rpr1 +1.96*Rpr1std ),
         lowerFrpr1 = (Frpr1 -1.96*Frpr1std), 
         upperFrpr1 = (Frpr1 +1.96*Frpr1std))

#Para densidad de probabilidad
rprSEPT     <-subset(std1,name=="RPRequ3")$value[nyears1]
rprSEPTstd  <-subset(std1,name=="RPRequ3")$std[nyears1]
FrprSEPT    <-subset(std1,name=="Frpr")$value[nyears1]
FrprSEPTstd <-subset(std1,name=="Frpr")$std[nyears1]

# biomasa desovante vs BDrms
xbs1 <-rnorm(1000, mean = rprSEPT, sd = rprSEPTstd)
xbs  <-seq(min(xbs1),max(xbs1),0.005)
ybs  <-dnorm(xbs, mean = rprSEPT, sd =rprSEPTstd)
icbs <-qnorm(c(0.05,0.95,0.5),rprSEPT,rprSEPTstd)

# mortalidad por pesca vs Frms
xfs1 <- rnorm(1000, mean = FrprSEPT, sd = FrprSEPTstd)
xfs  <-seq(min(xfs1),max(xfs1),0.005)
yfs  <-dnorm(xfs, mean = FrprSEPT, sd =FrprSEPTstd)
icfs <-qnorm(c(0.05,0.95,0.5),FrprSEPT,FrprSEPTstd)

#distribución probabilidad
xxbs<- c(xbs[xbs>=icbs[1]&xbs<=icbs[2]],rev(xbs[xbs>=icbs[1]&xbs<=icbs[2]]))
yybs<- c(ybs[xbs>=icbs[1]&xbs<=icbs[2]],rep(0,length(ybs[xbs>=icbs[1]&xbs<=icbs[2]])))
xxfs<- c(xfs[xfs>=icfs[1]&xfs<=icfs[2]],rev(xfs[xfs>=icfs[1]&xfs<=icfs[2]]))
yyfs<- c(yfs[xfs>=icfs[1]&xfs<=icfs[2]],rep(0,length(yfs[xfs>=icfs[1]&xfs<=icfs[2]])))

densb_bs  <- data.frame(x=xxbs, y=yybs , t=rep('a', length(xxbs)), r=seq(1,length(xxbs),1))
densb_fs  <- data.frame(x=xxfs, y=yyfs , t=rep('a', length(xxfs)), r=seq(1,length(xxfs),1))

### *Probabilidad de estar bajo BRMS* #Asesoría  #P(BD<BDrms) 
pa_sept<-pnorm(0.9,rprSEPT,rprSEPTstd,lower.tail = TRUE,log.p = F)
### *Probabilidad de estar bajo FRMS* #Asesoría  #P(F>Frms)
pb_sept<-1-pnorm(1.1,FrprSEPT,FrprSEPTstd,lower.tail = TRUE,log.p = F)
### *Probabilidad de estar en zona de sobreexplotacion*  #Asesoría  #P(BD<BDrms) 
#pc_sept<-pnorm(0.9,rprSEPT,rprSEPTstd,lower.tail = TRUE,log.p = F)
pc_sept<-pnorm(0.9,rprSEPT,rprSEPTstd,lower.tail = TRUE,log.p = F)-pnorm(0.5,
         rprSEPT,rprSEPTstd,lower.tail = TRUE,log.p = F)
### *Probabilidad de estar en zona de colapso* #Asesoría  #P(BD<BDrms) 
pd_sept<-pnorm(0.5,rprSEPT,rprSEPTstd,lower.tail = TRUE,log.p = F)
### *Probailidad de sobrepesca* #Asesoría  #P(F>Frms)
pe_sept<-1-pnorm(1.1,FrprSEPT,FrprSEPTstd,lower.tail = TRUE,log.p = F)
```

En la \textbf{Tabla \ref{Tab18}} y \textbf{Figura \ref{Fig32}} se presentan los valores calculados de $F_{RMS}$, $BD_{RMS}$ y $BD_{LIM}$ recomendados por el Comité Científico Técnicos de  Pequeños Pelágicos (Informe Técnico CCT-PP N°01/2015) de acuerdo con la metodología discutida durante el segundo taller (Abril, 2014) y tercer taller (Agosto, 2014) de PBRs  [@Paya2014]. En relación al cálculo de $BD_0$, en la sesión de agosto 2020 del CCT-PP se revisó los datos utilizados en la estimación de los Puntos Biológicos de Referencia (PBR) dado que el cambio del modelo de año calendario a año biológico provoca un acortamiento en la serie utilizada para la estimación de $BD_0$ de 19 a 12 años y considerando que la anchoveta cierra su ciclo decreciente iniciado el 2009, el cual en su oportunidad determinó su exclusión del cálculo de $BD_0$ a la hora de aplicar la metodología descrita en el taller de PBR  [@Paya2014], considerándose un caso excepcional. Conforme a lo anterior, el CCT-PP establece que para efectos de la determinación del estatus y CBA, se utilice la serie completa de datos para el cálculo de $BD_0$. De esta manera se aplica íntegramente la metodología recomendada y se estandariza con lo aplicado en sardina común (Acta Sesión N° 5 20-21/08/2020 [^8]).

[^8]: <http://www.subpesca.cl/portal/616/articles-108563_documento.pdf>

Los pasos para el cálculo de $BD_0$, $BD_{RMS}$ y $BD_{LIM}$ se describe en la \textbf{Tabla \ref{Tab18}}. Este procedimiento busca encontrar un balance entre la serie histórica de las BD y de F a partir del cálculo de $BD_{promedio}$ y $F_{mh}$. Al respecto, la \textbf{Figura \ref{Fig32}} muestra las series de Biomasa desovante y mortalidad por pesca junto a los PBRs calculados, donde se observa que en el período de menores niveles de BD se registraron los mayores niveles de F. Cuando los niveles de BD incrementan las Fs son bajas. Según Patterson (1992), para que el valor de F~mh~ fuera sostenible las biomasas deberían ser estables o crecientes y el nivel de F encontrarse bajo 2/3 de M. Respecto a la mortalidad por pesca al RMS, el CCT-PP recomendó considerar un $F_{RMS}$ precautorio ($F60\%_{BDPR}$, \textbf{Figura \ref{Fig33}}) debido a su condición de pesquería mixta junto a sardina común y por su rol ecosistémico, considerado clave para otros eslabones de la trama trófica. Los resultados de este estudio muestran que entre los años 1996/97 y 2000/01 el stock de anchoveta centro-sur se encontraba sobre-explotado con biomasas por debajo del objetivo de manejo ($BD < BD_{RMS}$). A partir del 2001/02 se incrementan los niveles de biomasa desovante, permitiendo que el stock transite y se mantenga en una condición de plena-explotación hasta el 2007/08. No obstante, los niveles de reclutamiento para el año 2008 se reducen drásticamente generando niveles de biomasa desovante por debajo del promedio histórico para el 2008/09. Debido a la falla en los reclutamientos, desde el año 2009/10 la anchoveta de la zona centro-sur cambia drásticamente su estatus a una condición de agotamiento y/o colapso, manteniéndose en esa condición durante 8 años (2009/10 al 2016/17). A partir del año 2017/18 se manifiesta una recuperación del stock, transitando de la zona de colapso a la zona de sobre-explotación los años 2017/18 y 2018/19 y de plena-explotación los años 2019/20, 2020/21 y 2021/2022. En términos de los niveles de mortalidad por pesca (Ft año^-1^), en general, se ha mantenido históricamente por sobre el nivel objetivo de referencia $F_{RMS}$, no obstante, a partir del año 2016/17, los niveles de Ft estuvieron bajo el objetivo de manejo (\textbf{Figura \ref{Fig34}} y \textbf{Tabla \ref{Tab19}}). Respecto a la condición actual de anchoveta centro-sur, los resultados indican una recuperación del estatus generada por el incremento de los reclutamientos 2018/19 y 2019/20, la disminución de la mortalidad por pesca por debajo del objetivo de manejo ($F<F_{RMS}$) y 2/3 por debajo de M (M=0,7 año^-1^) y el incremento de la biomasa total y desovante de los años 2019/20, 2020/21 y 2021/2022. Por lo tanto, anchoveta centro-sur se encuentra en una condición de plena-explotación sin probabilidad de sobre-explotación (`r formatC(round(pc_sept*100,0),decimal.mark = ",")`% ) (\textbf{Figura \ref{Fig35}} y \textbf{Tabla \ref{Tab21}}).

## Proyección del stock años 2022/2023 y 2023/2024 

<!--- RESULTADOS DE PROYECCIÓN ASESORÍA DE SEPTIEMBRE (HITO 1) -->

```{r proyecciona,warning=F, include=T, message=F,eval=T, echo=F}

dira<-paste(dir.0,"/CBA_sept/",sep="")
setwd(dira)
reps1a     <- reptoRlist("MAE92211.rep")  
reps2a     <- reptoRlist("MAE92212.rep") 
reps3a     <- reptoRlist("MAE92213.rep") 

carpeta<-"/CBA_sept/"
stds1     <- read.table(paste(dir.0,carpeta,"MAE92211.std", sep=''),header=T,sep="",na="NA",fill=T) 
stds2     <- read.table(paste(dir.0,carpeta,"MAE92212.std", sep=''),header=T,sep="",na="NA",fill=T) 
stds3     <- read.table(paste(dir.0,carpeta,"MAE92213.std", sep=''),header=T,sep="",na="NA",fill=T) 

bds1     <- subset(stds1,name=="BD_p0")$value ; 
bds1std  <- subset(stds1,name=="BD_p0")$std #reclutamiento medios
bds2     <- subset(stds2,name=="BD_p0")$value ; 
bds2std  <- subset(stds2,name=="BD_p0")$std #reclutamiento 2018
bds3     <- subset(stds3,name=="BD_p0")$value ; 
bds3std  <- subset(stds3,name=="BD_p0")$std #reclutamiento 2012

RpRps1     <- subset(stds1,name=="RPR_p0")$value ; 
RpRps1std  <- subset(stds1,name=="RPR_p0")$std #reclutamiento medios
RpRps2     <- subset(stds2,name=="RPR_p0")$value ; 
RpRps2std  <- subset(stds2,name=="RPR_p0")$std #reclutamiento 2018
RpRps3     <- subset(stds3,name=="RPR_p0")$value ; 
RpRps3std  <- subset(stds3,name=="RPR_p0")$std #reclutamiento 2012

cs1     <- subset(stds1,name=="YTP_p0")$value ; 
cs1std  <- subset(stds1,name=="YTP_p0")$std #reclutamiento medios
cs2     <- subset(stds2,name=="YTP_p0")$value ; 
cs2std  <- subset(stds2,name=="YTP_p0")$std #reclutamiento 2018
cs3     <- subset(stds3,name=="YTP_p0")$value ; 
cs3std  <- subset(stds3,name=="YTP_p0")$std #reclutamiento 2012

#######################################################################
# RECLUTAMIENTO ESTIMADO ULTIMO AÑO EVALUACIÓN (AÑO ACTUAL)
RTs0s     <- subset(stds1,name=="Reclutas")$value[nyears1] ; 
RTs0s_std  <- subset(stds1,name=="Reclutas")$std[nyears1] 

#BIOMASA DESOVANTE ESTIMADA ULTIMO AÑO EVALUACIÓN
bds0s     <- subset(stds1,name=="SSB")$value[nyears1] ; 
bds0s_std  <- subset(stds1,name=="SSB")$std[nyears1] 
#######################################################################

# aporte del grupo de edad 0 (reclutamiento) año actual
C1eryearR1act<-round(reps1a$YTP_r0W_actual[1]/sum(reps1a$YTP_r0W_actual),2)
C1eryearR1act2<-round(reps1a$YTP_r0W_actual[2]/sum(reps1a$YTP_r0W_actual),2)

# aporte del grupo de edad 0 (reclutamiento) 1er año proyectado
C1eryearR1<-round(reps1a$YTP_p0W_proyectada[1,1]/sum(reps1a$YTP_p0W_proyectada[1,]),2)
C1eryearR2<-round(reps2a$YTP_p0W_proyectada[1,1]/sum(reps2a$YTP_p0W_proyectada[1,]),2)
C1eryearR3<-round(reps3a$YTP_p0W_proyectada[1,1]/sum(reps3a$YTP_p0W_proyectada[1,]),2)

# aporte del grupo de edad 1 (reclutamiento) 1er año proyectado
C1eryearR1a<-round(reps1a$YTP_p0W_proyectada[1,2]/sum(reps1a$YTP_p0W_proyectada[1,]),2)
C1eryearR2a<-round(reps2a$YTP_p0W_proyectada[1,2]/sum(reps2a$YTP_p0W_proyectada[1,]),2)
C1eryearR3a<-round(reps3a$YTP_p0W_proyectada[1,2]/sum(reps3a$YTP_p0W_proyectada[1,]),2)

# aporte del grupo de edad 0 (reclutamiento) 2do año proyectado
C1eryearR12<-round(reps1a$YTP_p0W_proyectada[2,1]/sum(reps1a$YTP_p0W_proyectada[2,]),2)
C1eryearR22<-round(reps2a$YTP_p0W_proyectada[2,1]/sum(reps2a$YTP_p0W_proyectada[2,]),2)
C1eryearR32<-round(reps3a$YTP_p0W_proyectada[2,1]/sum(reps3a$YTP_p0W_proyectada[2,]),2)

# aporte del grupo de edad 1  2do año proyectado
C1eryearR12a<-round(reps1a$YTP_p0W_proyectada[2,2]/sum(reps1a$YTP_p0W_proyectada[2,]),2)
C1eryearR22a<-round(reps2a$YTP_p0W_proyectada[2,2]/sum(reps2a$YTP_p0W_proyectada[2,]),2)
C1eryearR32a<-round(reps3a$YTP_p0W_proyectada[2,2]/sum(reps3a$YTP_p0W_proyectada[2,]),2)

```


```{r estatusproyectado,warning=F, include=T, message=F, echo=F,eval=T}

# PRIMER AÑO PROYECTADO
#######################################################################################
### *Probabilidad de estar bajo BRMS* 
#######################################################################################
pa1<-pnorm(0.9,RpRps1[1],RpRps1std[1],lower.tail = TRUE,log.p = F)
pa2<-pnorm(0.9,RpRps2[1],RpRps2std[1],lower.tail = TRUE,log.p = F)
pa3<-pnorm(0.9,RpRps3[1],RpRps3std[1],lower.tail = TRUE,log.p = F)
#######################################################################################
### *Probabilidad de estar en zona de sobreexplotacion*
#######################################################################################
pc1<-pnorm(0.9,RpRps1[1],RpRps1std[1],lower.tail = TRUE,log.p = F)-pnorm(0.5,
               RpRps1[1],RpRps1std[1],lower.tail = TRUE,log.p = F)
pc2<-pnorm(0.9,RpRps2[1],RpRps2std[1],lower.tail = TRUE,log.p = F)-pnorm(0.5,
               RpRps2[1],RpRps2std[1],lower.tail = TRUE,log.p = F)
pc3<-pnorm(0.9,RpRps3[1],RpRps3std[1],lower.tail = TRUE,log.p = F)-pnorm(0.5,
               RpRps3[1],RpRps3std[1],lower.tail = TRUE,log.p = F)
#######################################################################################
### *Probabilidad de estar en zona de colapso*
#######################################################################################
pd1<-pnorm(0.5,RpRps1[1],RpRps1std[1],lower.tail = TRUE,log.p = F)
pd2<-pnorm(0.5,RpRps2[1],RpRps2std[1],lower.tail = TRUE,log.p = F)
pd3<-pnorm(0.5,RpRps3[1],RpRps3std[1],lower.tail = TRUE,log.p = F)

#######################################################################################
#######################################################################################

# SEGUNDO AÑO PROYECTADO

#######################################################################################
### *Probabilidad de estar bajo BRMS* 
#######################################################################################
pa12<-pnorm(0.9,RpRps1[2],RpRps1std[2],lower.tail = TRUE,log.p = F)
pa22<-pnorm(0.9,RpRps2[2],RpRps2std[2],lower.tail = TRUE,log.p = F)
pa32<-pnorm(0.9,RpRps3[2],RpRps3std[2],lower.tail = TRUE,log.p = F)
#######################################################################################
### *Probabilidad de estar en zona de sobreexplotacion*
#######################################################################################
pc12<-pnorm(0.9,RpRps1[2],RpRps1std[2],lower.tail = TRUE,log.p = F)-pnorm(0.5,
                RpRps1[2],RpRps1std[2],lower.tail = TRUE,log.p = F)
pc22<-pnorm(0.9,RpRps2[2],RpRps2std[2],lower.tail = TRUE,log.p = F)-pnorm(0.5,
                RpRps2[2],RpRps2std[2],lower.tail = TRUE,log.p = F)
pc32<-pnorm(0.9,RpRps3[2],RpRps3std[2],lower.tail = TRUE,log.p = F)-pnorm(0.5,
                RpRps3[2],RpRps3std[2],lower.tail = TRUE,log.p = F)
#######################################################################################
### *Probabilidad de estar en zona de colapso*
#######################################################################################
pd12<-pnorm(0.5,RpRps1[2],RpRps1std[2],lower.tail = TRUE,log.p = F)
pd22<-pnorm(0.5,RpRps2[2],RpRps2std[2],lower.tail = TRUE,log.p = F)
pd32<-pnorm(0.5,RpRps3[2],RpRps3std[2],lower.tail = TRUE,log.p = F)

#######################################################################################

```


La  proyección de la población se realizó 2 años biológicos hacia el futuro (julio 2022-junio 2023 y julio 2023-junio 2024) en base a tres escenarios de reclutamiento: a) un escenario favorable que consiste en el reclutamiento promedio del período 1997-2009 (`r formatC(round(reps1a$Np[1]/1000,1),decimal.mark = ",")` mil millones de ind.), b) un escenario que representa el reclutamiento promedio histórico (`r formatC(round(reps2a$Np[1]/1000,1),decimal.mark = ",")` mil millones de ind.) y un escenario que representa el período reciente entre el 2010-2022 (`r formatC(round(reps3a$Np[1]/1000,1),decimal.mark = ",")` mil millones de ind.) (\textbf{Figura \ref{Fig44a}}), con una mortalidad por pesca en torno al $F_{RMS}$ y pesos medios igual al promedio de los últimos 5 años. Las \textbf{Figuras \ref{Fig44a}} y \textbf{Tabla \ref{Tab25s}} indican que, considerando como referencia el escenario de reclutamiento recientes (2010-2022), en términos de biomasa desovante proyectada al 2022/2023 (`r formatC(round(bds3[1]/1000,1),decimal.mark = ",")`  mil t) se observa una disminución del `r formatC(round((1-bds3[1]/bds0s)*100,1),decimal.mark = ",")`%  respecto al año previo 2021/2022 (`r formatC(round(bds0s/1000,2),decimal.mark = ",")`  mil t), de este modo la probabilidad de sobreexplotación aumenta a un `r formatC(round(pc3*100,1),decimal.mark = ",")`%  para el año biológico 2022/2023. Mientras que la biomasa desovante proyectada hacia el 2023/2024 depende del reclutamiento proyectado hacia el 2023 y 2024, de este modo, la probabilidad de sobreexplotación puede aumentar hasta un `r formatC(round(pc32*100,1),decimal.mark = ",")`% si los reclutamientos futuros retornan a los niveles promedios 2010-2022, o pueden disminuir a un `r formatC(round(pc12*100,1),decimal.mark = ",")`%  si los reclutamientos se encuentran en torno al promedio de los años 1997-2009 (\textbf{Tabla \ref{Tab25s}} y \textbf{Figura \ref{Fig44b}}). La \textbf{Tabla \ref{Tab26s}} muestra la  captura proyectada para los años biológicos 2022/2023 y 2023/2024 considerando una mortalidad por pesca igual al $F_{RMS}$, con sus respectivos escenarios de reclutamientos. El cálculo de la Captura al RMS ($C_{RMS}$) para el año calendario 2023 se obtiene como el promedio ponderado según la estacionalidad semestral de la pesquería que a la fecha se asume 70% para el primer semestre y 30% para el segundo semestre. De este modo, la captura al RMS para el año biológico 2022/2023 puede variar según el escenario de reclutamiento entre `r formatC(round(cs1[1]/1000,0),decimal.mark = ",")` mil t a `r formatC(round(cs3[1]/1000,0),decimal.mark = ",")` mil t. Si el 70% de la captura 2022/2023 se realiza durante el primer semestre 2023, la captura puede variar entre 
`r formatC(round(cs1[1]*0.7/1000,0),decimal.mark = ",")` mil t a `r formatC(round(cs3[1]*0.7/1000,0),decimal.mark = ",")` mil t, dependiendo del reclutamiento 2023. El aporte del reclutamiento en la estimación de captura 2022/2023 es de un `r formatC(C1eryearR1*100,decimal.mark = ",")`% para un escenario de reclutamiento alto ($R_{1997-2009}$), de un `r formatC(C1eryearR2*100,decimal.mark = ",")`% para un escenario de reclutamientos promedio histórico y de un `r formatC(C1eryearR3*100,decimal.mark = ",")`% para un escenario de reclutamiento bajos ($R_{2010-2022}$) (\textbf{Figura \ref{Fig44c}}). En el caso de la captura proyectada para el año 2023/2024, los escenarios de reclutamientos tienen un efecto en el grupo de edad 1, un `r formatC(C1eryearR12a*100,decimal.mark = ",")`% para un escenario de reclutamiento alto ($R_{1997-2009}$), de un `r formatC(C1eryearR22a*100,decimal.mark = ",")`% para un escenario de reclutamientos promedio histórico y de un `r formatC(C1eryearR32a*100,decimal.mark = ",")`% para un escenario de reclutamiento bajos ($R_{2010-2022}$), por lo tanto, es una estimación con mayor incertidumbre (\textbf{Figura \ref{Fig44c}}). 


## Captura Biológicamente Aceptable año 2023 inicial 

<!-- CBA inicial (Asesoría septiembre) -->

```{r Tabla33_CBAinicial,echo=FALSE,warning=FALSE,eval=T}
setwd(paste(dir.0,"/CBA_sept",sep=""))

n<-3
q       <- seq(0.1,0.5,0.1)  # niveles de riesgo (cuantiles)                                
nq      <- length(q)                                                                                   
CBA_sept     <- matrix(ncol=nq,nrow=n)
CBAp_sept    <- rep(0,n)
CBApstd_sept <- rep(0,n)

buffer   <- matrix(ncol=nq,nrow=n)
descarte <- matrix(ncol=nq,nrow=n)

for(i in 1:n){
  std     <- read.table(paste("MAE9221",i,".std",sep=""),header=T,sep="",na="NA",fill=T) 
	CBAp_sept[i]    <-subset(std,name=="CBA_c0")$value[1]
	CBApstd_sept[i] <-subset(std,name=="CBA_c0")$std[1]
	for(j in 1:nq){CBA_sept[i,j]<-qnorm(q[j],CBAp_sept[i],CBApstd_sept[i])}}

for(i in 1:n){for(j in 1:nq){	
buffer[i,j]<-round(1-CBA_sept[i,j]/CBA_sept[i,5],2)}}

```


```{r Tabla33_CBAinicialdescarte,echo=FALSE,warning=FALSE,eval=T}
setwd(paste(dir.0,"/CBA_sept",sep=""))

n<-3
q       <- seq(0.1,0.5,0.1)  # niveles de riesgo (cuantiles)                                
nq      <- length(q)                                                                                   
CBAd_sept     <- matrix(ncol=nq,nrow=n)
CBApd_sept    <- rep(0,n)
CBApdstd_sept <- rep(0,n)


for(i in 1:n){
  std     <- read.table(paste("MAE9221",i,".std",sep=""),header=T,sep="",na="NA",fill=T) 
	CBApd_sept[i]    <-subset(std,name=="CBA_c0d")$value[1]
	CBApdstd_sept[i] <-subset(std,name=="CBA_c0d")$std[1]
	for(j in 1:nq){CBAd_sept[i,j]<-qnorm(q[j],CBApd_sept[i],CBApdstd_sept[i])}}

```

El cálculo de la CBA inicial para el año calendario 2023 se obtiene como el promedio ponderado según la estacionalidad semestral de la pesquería que a la fecha se asume 70% para el primer semestre y 30% para el segundo semestre, bajo un criterio de explotación de $F60\%SPR$, sujeto a percentiles de probabilidad entre el 10% y 50%. Las \textbf{Tablas \ref{Tab27s} y \ref{Tab27s_b} } y \textbf{Figura \ref{Fig44ds}} muestran los rangos de capturas para el año 2023 estimada bajo un escenario de $R_{1997-2009}$ podría situarse entre `r formatC(round(CBA_sept[1,1]/1000,1),decimal.mark = ",")` mil t y `r formatC(round(CBA_sept[1,5]/1000,1),decimal.mark = ",")` mil t; bajo un escenario de $R_{histórico}$ entre `r formatC(round(CBA_sept[2,1]/1000,1),decimal.mark = ",")` mil t y `r formatC(round(CBA_sept[2,5]/1000,1),decimal.mark = ",")` mil t y, bajo un escenario de $R_{2010-2022}$ entre `r formatC(round(CBA_sept[3,1]/1000,1),decimal.mark = ",")` mil t y `r formatC(round(CBA_sept[3,5]/1000,1),decimal.mark = ",")` mil t. Considerando el descuento del 2% de descarte 2023, los rangos de capturas para el año 2023 estimada bajo un escenario de $R_{1997-2009}$ podría situarse entre `r formatC(round(CBAd_sept[1,1]/1000,1),decimal.mark = ",")` mil t y `r formatC(round(CBAd_sept[1,5]/1000,1),decimal.mark = ",")` mil t; bajo un escenario de $R_{histórico}$ entre `r formatC(round(CBAd_sept[2,1]/1000,1),decimal.mark = ",")` mil t y `r formatC(round(CBAd_sept[2,5]/1000,1),decimal.mark = ",")` mil t y, bajo un escenario de $R_{2010-2022}$ entre `r formatC(round(CBAd_sept[3,1]/1000,1),decimal.mark = ",")` mil t y `r formatC(round(CBAd_sept[3,5]/1000,1),decimal.mark = ",")` mil t. Para evaluar el efecto que tiene la decisión de la CBA en base a los percentiles (10%-50%) que en general son menores a la captura al RMS (percentil del 50%), se calculó el resguardo a lo cual equivale cada percentil (\textbf{Tabla \ref{Tab28s}}). Esos niveles variaron entre un `r formatC(round(mean(buffer[,4])*100,1),decimal.mark = ",")`% para un percentil del 40% hasta un `r formatC(round(mean(buffer[,1])*100,1),decimal.mark = ",")`% para un percentil de probabilidad del 10%, considerando tres escenarios de reclutamiento.

\pagebreak

# FIGURAS

<!--- DESCRIPCIÓN DE LOS DATOS DE ENTRADA  -->

```{r Fig17, warning=F, include=T, message=F, echo=FALSE,fig.height=6.5,fig.width=5,fig.align="center",fig.path=dir.Fig,dev=fig,fig.cap="\\label{Fig17}Serie de desembarques y biomasas estimadas por la evaluación hidroacústica de verano y otoño utilizadas como datos de entrada al modelo de evaluación de stock de anchoveta de las regiones de Valparaíso a Los Lagos."}
 
des_obs <- data.frame(rep1$desembarqueobs)
bc_obs  <- data.frame(rep1$reclasobs)
bp_obs  <- data.frame(rep1$pelacesobs)
yearc   <- rep1$years 
nyearc  <-length(yearc)  

 obsC  <- as.data.frame(bc_obs) %>% 
                        mutate(year=yearc) %>% 
                        melt(id.vars='year') %>% 
                        mutate(type='2.Cruceros de Verano')
 obsP  <- as.data.frame(bp_obs) %>% 
                        mutate(year=yearc) %>% 
                        melt(id.vars='year') %>% 
                        mutate(type='3.Cruceros de Otoño')
 obsD  <- as.data.frame(des_obs) %>% 
                        mutate(year=yearc) %>% 
                        melt(id.vars='year') %>% 
                        mutate(type='1.Desembarques')
 Bcru  <-rbind(obsC,obsP,obsD)

p <- ggplot()  +
           geom_bar(data=Bcru, aes(x=year, y =value), 
           stat="identity", fill='gray66', color = 'gray28') + 
           facet_wrap(~type,scale="free",dir = 'v', as.table = TRUE) + 
           labs(x="Años", y="Toneladas") +  
           theme(panel.background = element_rect(fill ="gray99")) + 
           theme(panel.grid=element_line(color="gray66"))

p

```

\pagebreak

```{r Fig18, warning=F, include=T, message=F,eval=T, echo=FALSE,fig.height=4,fig.width=9,fig.align="center",fig.path=dir.Fig,dev=fig}

years    <- rep1$years 
nyears   <- length(years)
age      <- seq(0,4,1)                                            
nage     <- length(age)
WmedF    <- dat1$Wmed                                             
WiniF    <- dat1$Wini    
pobsF    <- rep1$pf_obs                                              

WmedF <- as.data.frame(WmedF) %>% 
                       mutate(years=years) %>% 
                       melt(id.vars='years') %>%             
                       mutate(edad = rep(age, each=nyears)) %>% 
                       mutate(type='WmedF')

pobsF <- as.data.frame(pobsF) %>% 
                       mutate(years=years) %>% 
                       melt(id.vars='years') %>%             
                       mutate(edad = rep(age, each=nyears)) %>% 
                       mutate(type='pobsF')

f1<-ggplot(pobsF, aes(x = years, y = value, group=variable))+
    geom_line(aes(colour=variable)) +
    geom_point(aes(colour=variable),size=2, shape=21, fill="white") + 
    labs(x = '', y = 'Proporción de captura en N° a la edad',fill="") +
    scale_x_continuous(breaks = seq(from = 1990, to = 2020, by = 5)) +
    ggtitle("FLOTA")+
    theme_bw(base_size=9) + 
    theme(plot.title = element_text(hjust = 0.5),legend.position="none")

f2<-ggplot(WmedF, aes(x = years, y = value, group=variable,colour=variable))+
    geom_line(aes(colour=variable)) +
    geom_point(aes(colour=variable), size=2, shape=21, fill="white") + 
    labs(x = '', y = 'Pesos medios (grs)',fill="") +
    scale_x_continuous(breaks = seq(from = 1990, to = 2020, by = 5)) +
    scale_colour_discrete(name = "Grupos de edad", 
    labels = c('GE 0','GE 1','GE 2','GE 3','GE 4'))+
    ggtitle("FLOTA")+
    theme_bw(base_size=9) + 
    theme(plot.title = element_text(hjust = 0.5))

f1 + f2

```



```{r Fig19,warning=F, include=T, message=F, echo=FALSE,fig.height=6,fig.width=9,fig.align="center",fig.path=dir.Fig,dev=fig,fig.cap="\\label{Fig19}Variabilidad interanual de la proporción de la captura de la flota (panel superior izquierdo) y pesos medios (panel superior derecho) de cada grupo de edad (edad 0 a 4). Composición de edad de la captura de la flota (panel inferior izquierdo) y pesos medios (panel inferior derecho) utilizados en la evaluación de stock de anchoveta de las regiones de Valparaíso a Los Lagos."}

pobsF    <- rep1$pf_obs      
pF       <- c(pobsF); pF[pF==0]  <-NA
WmedF    <- dat1$Wmed    
Wm       <- c(WmedF); Wm[Wm==0]  <-NA     

years    <- rep1$years 
nyears   <- dat1$nanos
age      <- seq(0,4,1)                                            
nage     <- length(age)

anos <- rep(years,length(age)) 
edad <- gl((length(age)),length(years),label=age)   

datosProp=data.frame(x=edad,y=anos,tamanio=pF)
datosWmed=data.frame(x=edad,y=anos,tamanio=Wm )

g1 <- ggplot (datosProp,aes(x,y)) +
      geom_point(aes(size=tamanio),color = 'gray25',
                 shape=21, fill="gray85",alpha = 0.7) +
      scale_size_continuous(breaks = seq(0.05,0.65,0.2),range=c(0,6))+
      labs(x = 'Edades', y = 'Años',size="Proporción") +
      ggtitle("Proporción de edad de la Flota")+
      theme_bw(base_size=9) + 
      theme(plot.title = element_text(hjust = 0.5))

g2 <- ggplot (datosWmed,aes(x,y)) + 
      geom_point(aes(size=tamanio),color = 'gray25',
                 shape=21, fill="gray85",alpha=0.7) +
      scale_size_continuous(breaks = seq(15,75,20),range=c(0,6))+
      labs(x = 'Edades', y = 'Años',size="Gramos") +
      ggtitle("Pesos medios de la Flota")+
      theme_bw(base_size=9) + 
      theme(plot.title = element_text(hjust = 0.5))

g1 + g2

```

\pagebreak

```{r Fig20, warning=F, include=T, message=F, echo=FALSE,fig.height=4,fig.width=9,fig.align="center",fig.path=dir.Fig,dev=fig}

years    <- rep1$years 
nyears   <- dat1$nanos
age      <- seq(0,4,1)                                            
nage     <- length(age)
pobsR    <- rep1$pobs_RECLAS                                               
pobsP    <- rep1$pobs_PELACES 


pobsR <- as.data.frame(pobsR) %>% 
                       mutate(years=years) %>% 
                       melt(id.vars='years') %>%             
                       mutate(edad = rep(age, each=nyears)) %>% 
                       mutate(type='pobsR')

pobsP <- as.data.frame(pobsP) %>%
                       mutate(years=years) %>% 
                       melt(id.vars='years') %>%             
                       mutate(edad = rep(age, each=nyears)) %>% 
                       mutate(type='pobsP')

f1<-ggplot(pobsR, aes(x = years, y = value, group=variable,colour=variable))+
    geom_line() +
    geom_point( size=2, shape=21, fill="white") + 
    labs(x = '', y = 'Proporción de captura en N° a la edad',
         fill="",color=" grupos de edad") +
    scale_x_continuous(breaks = seq(from = 1990, to = 2020, by = 5)) +
    ggtitle("CRUCERO DE VERANO")+
    theme_bw(base_size=11) + 
    theme(plot.title = element_text(hjust = 0.5),legend.position="none")

f2<-ggplot(pobsP, aes(x = years, y = value, group=variable,colour=variable))+
    geom_line() +
    geom_point( size=2, shape=21, fill="white") + 
    labs(x = '', y = 'Proporción de captura en N° a la edad',
    fill="",color=" grupos de edad") +
    scale_x_continuous(breaks = seq(from = 1990, to = 2020, by = 5)) +
    ggtitle("CRUCERO DE OTOÑO")+
    scale_colour_discrete(name = "Grupos de edad", 
    labels = c('GE 0','GE 1','GE 2','GE 3','GE 4'))+
    theme_bw(base_size=11) + 
    theme(plot.title = element_text(hjust = 0.5))

f1 + f2

```


```{r Fig21,warning=F, include=T, message=F, echo=FALSE,fig.height=6,fig.width=9,fig.align="center",fig.path=dir.Fig,dev=fig,fig.cap="\\label{Fig21}Variabilidad interanual de la proporción de la captura del crucero de verano (panel superior izquierdo) y crucero de otoño (panel superior derecho) de cada grupo de edad (edad 0 a 4). Composición de edad de la captura de los cruceros de verano (panel inferior izquierdo) y otoño (panel inferior derecho) utilizados en la evaluación de stock."}

pobsR    <- rep1$pobs_RECLAS        
pR       <- c(pobsR); pR[pR==0]  <-NA
pobsP    <- rep1$pobs_PELACES      
pP       <- c(pobsP); pP[pP==0]  <-NA 

years    <- rep1$years 
nyears   <- dat1$nanos
age      <- seq(0,4,1)                                            
nage     <- length(age)

anos <- rep(years,length(age)) 
edad <- gl((length(age)),length(years),label=age)   

datosPropR=data.frame(x=edad,y=anos,tamanio=pR)
datosPropP=data.frame(x=edad,y=anos,tamanio=pP )

g1 <- ggplot (datosPropR,aes(x,y)) +
      geom_point(aes(size=tamanio),color = 'gray25',shape=21, fill="gray85",alpha = 0.7) +
      scale_size_continuous(breaks = seq(0.05,0.65,0.2),range=c(0,6))+
      labs(x = 'Edades', y = 'Años',size="Proporción") +
      ggtitle("Cruceros de Verano")+
      theme_bw(base_size=11) + 
      theme(plot.title = element_text(hjust = 0.5))

g2 <- ggplot (datosPropP,aes(x,y)) + 
      geom_point(aes(size=tamanio),color = 'gray25',shape=21, fill="gray85",alpha=0.7) +
      scale_size_continuous(breaks = seq(0.05,0.65,0.2),range=c(0,6))+
      labs(x = 'Edades', y = 'Años',size="Proporción") +
      ggtitle("Cruceros de otoño")+
      theme_bw(base_size=11) + 
      theme(plot.title = element_text(hjust = 0.5))

g1 + g2

```

\pagebreak
<!--- METODOLOGÍA - pesos medios utilizados para proyección -->
```{r Fig13,warning=F, include=T, message=F,eval=F, echo=FALSE,fig.height=4,fig.width=10,fig.align="center",fig.path=dir.Fig,dev=fig}

years    <- rep1$years 
nyears   <- length(years)
age      <- seq(0,4,1)                                            
nage     <- length(age)
WmedF    <- dat1$Wmed                                             
WiniF    <- dat1$Wini    
WmedFHist<- colMeans(WmedF)
WmedF5year<-colMeans(WmedF[(nyears-5):nyears,])

WmedF2 <- as.data.frame(WmedF) %>%
                      mutate(years=years) %>% 
                      melt(id.vars='years') %>%             
                      mutate(edad = rep(age, each=nyears)) %>% 
                      mutate(type='WmedF')
 
f1<-ggplot(WmedF2, aes(x = years, y = value, group=variable,colour=variable))+
    geom_line() +
    geom_point( size=2, shape=21, fill="white") + 
    labs(x = '', y = 'Pesos medios (grs)',fill="",color=" grupos de edad") +
    scale_x_continuous(breaks = seq(from = 1990, to = 2021, by = 5)) +
    scale_colour_discrete(name = "Grupos de edad",  labels = c('GE 0','GE 1','GE 2','GE 3','GE 4'))+
    theme_bw(base_size=11) + 
    theme(plot.title = element_text(hjust = 0.5))

f2<-ggplot()+
    geom_point(aes(x = age, y = WmedFHist,colour="black"))+
    geom_line(aes(x = age, y = WmedFHist,colour="black")) +
    geom_point(aes(x = age, y = WmedF5year,colour="red")) +
    geom_line(aes(x = age, y = WmedF5year,colour="red")) +
    scale_color_manual(values=c('black',"red"),labels=c("Peso medio histórico", "Peso medio últimos 5 años")) +
    labs(x = 'Edad (años)', y = 'Peso medio (grs)',color="") +
    theme_bw(base_size=11) + 
    theme(legend.justification=c(1,0), legend.position=c(.95,0.2),
          legend.background =   element_rect(fill="white", size=.5,    linetype="dotted"))

f1 + f2

```

<!--- METODOLOGÍA - análisis de quiebres de la serie de desembarques semestrales -->
```{r Fig14, eval=F,warning=F, include=T, message=F, echo=FALSE,fig.height=4,fig.width=6,fig.align="center",fig.path=dir.Fig,dev=fig}

years              <- seq(1990,2019,1)
nyears             <- length(years) 
Sumdesem_mensual   <- colSums(ant$desembarque_mensual)
Sem1desem_mensual  <- colSums(ant$desembarque_mensual[1:6,])
propdesem_mensual  <- Sem1desem_mensual/Sumdesem_mensual
propCaptura        <- data.frame(Sumdesem_mensual,Sem1desem_mensual,propdesem_mensual)

fm0       <- lm(propCaptura$propdesem_mensual ~ 1)
quiebres1 <- fitted(fm0)
bp.nile   <- breakpoints(propCaptura$propdesem_mensual ~ 1)
fm1       <- lm(propCaptura$propdesem_mensual ~ breakfactor(bp.nile, breaks = 1))
quiebres2 <- fitted(fm1)

dataquiebresD <-data.frame(cbind(years,
                                 propCaptura$propdesem_mensual,
                                 quiebres1,
                                 quiebres2)) %>% 
                 mutate(type=c("Quiebres")) %>% 
                 melt(id.var=c("years","type"))

ggplot(dataquiebresD)+
  geom_line(aes(x = years, y = value, colour=variable)) +
  scale_color_manual(values=c('black',"green","blue"),labels=c("Proporción desembarques 1er semestre", "Promedio histórico", "Análisis de quiebres")) +
  annotate("text", x=c(2000,2017,2017), y=round(c(quiebres2[1],quiebres2[nyears],quiebres1[1]),2)+0.01,
  label=round(c(quiebres2[1],quiebres2[nyears],quiebres1[1]),2))+
  labs(x = '', y = 'Proporción',fill="",color="") +
  scale_x_continuous(breaks = seq(from = 1990, to = 2020, by = 2)) +
  theme_bw(base_size=11) + 
  theme(plot.title = element_text(hjust = 0.5),legend.position="top")

```



```{r Fig22,warning=F, include=T, message=F, echo=FALSE,fig.height=7,fig.width=8,fig.align="center",fig.path=dir.Fig,dev=fig,fig.cap="\\label{Fig22}Ajustes del modelo anual en edades a los valores de biomasas de cruceros de verano, otoño y desembarques. Las barras corresponden al intervalo de confianza asintótico y el círculo al valor del estimador"}

yrs   <- rep1$years
nyrs  <- length(yrs)
lasty <- yrs[nyrs]
cvBcV   <-0.30
cvBcO   <-0.30
cvdes   <-0.01
#=================================================================================
ind_obs           <- cbind(c(rep1$reclasobs),
                           c(rep1$pelacesobs),
                           c(rep1$mphobs),
                           c(rep1$desembarqueobs))
ind_obs[ind_obs==0] <- NA
colnames(ind_obs) <- c('Crucero_verano', 
                       'Crucero_otoño',
                       'Crucero_huevos', 
                       'Desembarques') 
#-----------------------------------------------------     
ind_sept           <- cbind(c(rep1$reclaspred), 
                            c(rep1$pelacespred), 
                            c(rep1$mphpred),
                            c(rep1$desembarquepred)) 
colnames(ind_sept) <- c('Crucero_verano', 
                        'Crucero_otoño',
                        'Crucero_huevos', 
                        'Desembarques') 
#-----------------------------------------------------
ind_marzo           <- cbind(c(rep2$reclaspred),
                             c(rep2$pelacespred),
                             c(rep2$mphpred),
                             c(rep2$desembarquepred)) 
colnames(ind_marzo) <- c('Crucero_verano', 
                         'Crucero_otoño',
                         'Crucero_huevos', 
                         'Desembarques') 
#-----------------------------------------------------
ind_julio           <- cbind(c(rep3$reclaspred),
                             c(rep3$pelacespred), 
                             c(rep3$mphpred),
                             c(rep3$desembarquepred)) 
colnames(ind_julio) <- c('Crucero_verano', 
                         'Crucero_otoño',
                         'Crucero_huevos', 
                         'Desembarques') 

#=================================================================================
ind               <- data.frame(ind_obs) %>%
                                mutate(Asesoria='observado') %>%
                                mutate (yrs= yrs) %>% 
                                melt(id.var=c('yrs', 'Asesoria'))  

sept               <- data.frame(ind_sept) %>% 
                                 mutate (Asesoria='septiembre_2022') %>%
                                 mutate (yrs= yrs)  %>% 
                                 melt(id.var=c('yrs', 'Asesoria'))

marzo              <- data.frame(ind_marzo) %>% 
                                 mutate (Asesoria='marzo_2023') %>% 
                                 mutate (yrs= yrs)  %>% 
                                 melt(id.var=c('yrs', 'Asesoria'))

julio              <- data.frame(ind_julio) %>% 
                                 mutate (Asesoria='julio_2023') %>% 
                                 mutate (yrs= yrs)  %>% 
                                 melt(id.var=c('yrs', 'Asesoria'))

#=================================================================================
#base1 <- data.frame(rbind(ind, sept,marzo,julio))  
base1 <- data.frame(rbind(ind, sept))  
#=================================================================================
#GRÁFICOS
#=================================================================================

BcV <- ggplot(base1 %>% filter(Asesoria!='observado', variable=='Crucero_verano'), 
       aes(yrs,value/1000000)) + 
       geom_line(aes(colour=Asesoria,linetype = Asesoria), size=0.8) +
       #scale_colour_manual(values=c('blue','red ','black')) +
       #scale_linetype_manual(values=c("solid", "longdash","dashed"))+
       scale_colour_manual(values=c('black')) +
       scale_linetype_manual(values=c("solid"))+
       geom_point(data = base1 %>% filter(Asesoria=='observado', variable=='Crucero_verano'),
       aes(yrs,value/1000000), shape = 19, colour = 'gray30') +
       geom_errorbar(data = base1 %>% filter(Asesoria=='observado', variable=='Crucero_verano'),
       aes(ymin = value*exp(-1.96*cvBcO)*10^-6, ymax = value*exp(1.96*cvBcO)*10^-6), color = 'gray30') +
       scale_x_continuous(breaks = seq(from = 1985, to = 2022, by = 5)) +
       labs(x = '', y = 'Toneladas (millones)') +
       theme_bw(base_size=9) + 
       ggtitle('Crucero de verano')+
       theme(plot.title = element_text(hjust = 0.5),legend.position="none")

BcP <- ggplot(base1 %>% filter(Asesoria!='observado', variable=='Crucero_otoño'), 
       aes(yrs,value/1000000)) + 
       geom_line(aes(colour=Asesoria,linetype = Asesoria), size=0.8) +
       #scale_colour_manual(values=c('blue','red','black'),name="Asesoría") +
       #scale_linetype_manual(values=c("solid", "longdash","dashed"),name="Asesoría")+
       scale_colour_manual(values=c('black'),name="Asesoría") +
       scale_linetype_manual(values=c("solid"),name="Asesoría")+
       geom_point(data = base1 %>% filter(Asesoria=='observado', variable=='Crucero_otoño'),
       aes(yrs,value/1000000), shape = 19, colour = 'gray30') +
       geom_errorbar(data = base1 %>% filter(Asesoria=='observado', variable=='Crucero_otoño'),
       aes(ymin = value*exp(-1.96*cvBcV)*10^-6, ymax = value*exp(1.96*cvBcV)*10^-6), color = 'gray30') +
       scale_x_continuous(breaks = seq(from = 1985, to = 2022, by = 5)) +
       labs(x = '', y = 'Toneladas (millones)') +
       theme_bw(base_size=9) + 
       ggtitle('Crucero de otoño')+
       theme(plot.title = element_text(hjust = 0.5))

BcH <- ggplot(base1 %>% filter(Asesoria!='observado', variable=='Crucero_huevos'), 
       aes(yrs,value/1000000)) + 
        geom_line(aes(colour=Asesoria,linetype = Asesoria), size=0.8) +
       #scale_colour_manual(values=c('blue','red','black'),name="Asesoría") +
       #scale_linetype_manual(values=c("solid", "longdash","dashed"),name="Asesoría")+
       scale_colour_manual(values=c('black'),name="Asesoría") +
       scale_linetype_manual(values=c("solid"),name="Asesoría")+
       geom_point(data = base1 %>% filter(Asesoria=='observado', variable=='Crucero_huevos'),
       aes(yrs,value/1000000), shape = 19, colour = 'gray30') +
       #geom_errorbar(data = base1 %>% filter(Asesoria=='observado', variable=='Crucero_huevos'),
       #aes(ymin = value*exp(-1.96*cvBcH)*10^-6, ymax = value*exp(1.96*cvBcH)*10^-6), color = 'gray30') +
       scale_x_continuous(breaks = seq(from = 1985, to = 2021, by = 5)) +
       labs(x = '', y = 'Toneladas (millones)') +
       theme_bw(base_size=9) + 
       ggtitle('Crucero de huevos')+
       theme(plot.title = element_text(hjust = 0.5),legend.position="none")


d   <- ggplot(base1 %>% filter(Asesoria!='observado', variable=='Desembarques'), 
       aes(yrs,value/1000)) +
       geom_line(aes(colour=Asesoria,linetype = Asesoria), size=0.8) +
       #scale_colour_manual(values=c('blue','red','black')) +
       #scale_linetype_manual(values=c("solid", "longdash","dashed"))+
       scale_colour_manual(values=c('black')) +
       scale_linetype_manual(values=c("solid"))+
       geom_point(data = base1 %>% filter(Asesoria=='observado', variable=='Desembarques'),
       aes(yrs,value/1000), shape = 19, colour = 'gray30') +
       geom_errorbar(data = base1 %>% filter(Asesoria=='observado', variable=='Desembarques'),
       aes(ymin = value*exp(-1.96*cvdes)*10^-3, ymax = value*exp(1.96*cvdes)*10^-3), color = 'gray30') +
       scale_x_continuous(breaks = seq(from = 1985, to = 2022, by = 5)) +
       labs(x = '', y = 'Toneladas (miles)') +
       theme_bw(base_size=9) + 
       ggtitle('Desembarques') +
       theme(plot.title = element_text(hjust = 0.5),legend.position="none")

(BcV/BcP|BcH/d) + plot_layout(guides="collect")

```

\pagebreak

```{r Fig23_residuosIndices_anchZCS,warning=F, include=T, message=F, echo=F,fig.height=5.7,fig.width=6.5,fig.align="center",fig.path=dir.Fig,dev=fig,fig.cap="\\label{Fig23}Residuales (escala log) del ajuste del modelo base actual a los datos observados."}

yrs      <- rep1$years
ind_obs  <- cbind(rep1$reclasobs,
                  rep1$pelacesobs,
                  rep1$mphobs,
                  rep1$desembarqueobs); 

ind_obs[ind_obs==0] <- NA
colnames(ind_obs) <- c('Biomasa_CReclas', 
                       'Biomasa_CPelaces',
                       'Biomasa_Chuevos',
                       'Desembarques') 

ind_sept <- cbind(c(rep1$reclaspred), 
                  c(rep1$pelacespred), 
                  c(rep1$mphpred),
                  c(rep1$desembarquepred))
colnames(ind_sept) <- c('Biomasa_CReclas', 
                       'Biomasa_CPelaces',
                       'Biomasa_Chuevos',
                       'Desembarques') 

ind     <- data.frame(ind_obs) %>% 
           mutate(Asesoría='observado') %>% 
           mutate (yrs= yrs) %>% 
           melt(id.var=c('yrs', 'Asesoría'))  

sept    <- data.frame(ind_sept) %>% 
           mutate (Asesoría='base') %>%
           mutate (yrs= yrs)  %>% 
           melt(id.var=c('yrs', 'Asesoría'))

base1 <- data.frame(rbind(ind, sept))  


Res_matt <- data.frame(log(ind_obs) - log(ind_sept)) %>% 
            mutate(yrs = yrs) %>% 
            mutate(Asesoría = 'base')

Res      <- rbind(Res_matt) %>%
            melt(id.vars= c('yrs','Asesoría'))
pred     <- base1 %>% 
            filter(Asesoría!='observado') %>% 
            mutate (pred = log(value))

predm    <- pred$pred
Res2     <- cbind(Res,predm)

###################################################################################################
r1   <- ggplot(Res, aes(yrs,value)) + 
        geom_bar(aes(fill=Asesoría), stat='identity', position='dodge') +
        geom_hline(yintercept = 0) + 
        facet_wrap(. ~ variable, ncol = 1) + 
        labs(x= 'Año', y = 'Residuales (escala log)') +
        theme_bw(base_size=9)

r2   <- ggplot(Res2, aes(predm,value)) + 
        geom_point(aes(colour=Asesoría), size = 1.5) + 
        geom_hline(yintercept = 0) + 
        facet_wrap(. ~ variable, ncol = 1) +
        labs(x= 'Predicho (log)', y = 'Residuales') + 
        theme_bw(base_size=8)

r3   <- ggplot(Res, aes(value, colour=Asesoría)) + 
        geom_histogram(fill='white', position  = 'dodge') +
        facet_wrap(. ~ variable, ncol = 1) + 
        labs(x= 'Residuales', y ='Histograma de Residuos (Frecuencia)') +
        theme_bw(base_size=9)

r4   <- ggplot(Res, aes(sample = value, colour = Asesoría)) + 
        stat_qq() + 
        stat_qq_line() + 
        facet_wrap(. ~ variable, ncol = 1) +
        labs(x= 'Sample Quantiles', y ='Theoretical') + 
        theme_bw(base_size=10)

r1.1  <-ggplot(filter(Res, Asesoría=='base'), aes(yrs,value)) + 
        geom_smooth()+
        geom_bar(stat='identity', position='dodge') +
        geom_hline(yintercept = 0) + 
        facet_wrap(. ~ variable, ncol = 1) + 
        labs(x= 'Año', y = 'Residuales (escala log)') +
        theme_bw(base_size=9)

r2.2  <-ggplot(filter(Res, Asesoría=='base'), aes(predm,value)) + 
        geom_smooth()+
        geom_point(size = 1.5) + 
        geom_hline(yintercept = 0) + 
        facet_wrap(. ~ variable, ncol = 1) +
        labs(x= 'Predicho (log)', y = 'Residuales') + 
        theme_bw(base_size=8)

r3.3 <- ggplot(filter(Res, Asesoría=='base'), aes(value)) + 
        geom_histogram(fill='white', position  = 'dodge') +
        facet_wrap(. ~ variable, ncol = 1) + 
        labs(x= 'Residuales', y ='Histograma de Residuos (Frecuencia)') +
        theme_bw(base_size=9)

r4.4 <- ggplot(filter(Res, Asesoría=='base'), aes(sample = value)) + 
        stat_qq() + 
        stat_qq_line() + 
        facet_wrap(. ~ variable, ncol = 1) +
        labs(x= 'Sample Quantiles', y ='Theoretical') + 
        theme_bw(base_size=9)

r1.1 + r2.2 + r4.4

```

\pagebreak

```{r Fig24,warning=F, include=T, message=F, echo=FALSE,fig.height=7,fig.width=8,fig.align="center",fig.path=dir.Fig,dev=fig,fig.cap="\\label{Fig24}Ajuste del modelo base a las composiciones de edades de la flota de anchoveta de las regiones de Valparaíso a Los Lagos."}

years   <- dat1$Ind[,1] 
nyears  <- length(years)  
age     <- seq(0,4,1)                                            
nage    <- length(age)   

etcf1_obs <- data.frame(rep1$pf_obs)
etcf1_pre <- rbind(rep1$pf_pred) 
etcf2_pre <- rep2$pf_pred 
etcf3_pre <- rep3$pf_pred

 obs  <- as.data.frame(etcf1_obs) %>% 
                       mutate(year=years) %>% 
                       melt(id.vars='year') %>%
                       mutate(edad = rep(age, each=nyears)) %>%
                       mutate(type='obs')
 
 pred_sep <- as.data.frame(etcf1_pre) %>% 
                            mutate(year=years) %>%
                            melt(id.vars='year') %>%
                            mutate(edad = rep(age, each=nyears)) %>%
                            mutate(type='septiembre 2022')
 
 pred_marzo <- as.data.frame(etcf2_pre) %>% 
                              mutate(year=years) %>%
                              melt(id.vars='year') %>%
                              mutate(edad = rep(age, each=nyears)) %>% 
                              mutate(type='marzo 2023')
 
  pred_julio <- as.data.frame(etcf3_pre) %>% 
                              mutate(year=years) %>%
                              melt(id.vars='year') %>%
                              mutate(edad = rep(age, each=nyears)) %>% 
                              mutate(type='julio 2023')
  
   
 # mat  <- rbind(obs,pred_sep,pred_marzo,pred_julio)
   mat  <- rbind(obs,pred_sep )
 
  fig1 <- ggplot(filter(mat, type=='obs')) + 
          geom_bar(aes(x = edad, y = value), stat="identity", fill='gray66', color = 'gray28') + 
          facet_wrap(~year, dir = 'v', as.table = TRUE) + 
          labs(x = 'Edad', y = 'Proporción') +
          geom_line(data = mat %>% filter(type != 'obs'), aes(x = edad, y = value, colour=type,linetype =type)) +
          #scale_colour_manual(values=c('blue','red','black'),name="Asesoría") +
          #scale_linetype_manual(values=c("solid", "longdash","dashed"),name="Asesoría")+
          scale_colour_manual(values=c('black'),name="Asesoría") +
          scale_linetype_manual(values=c("solid"),name="Asesoría")+
          theme(panel.background = element_rect(fill ="gray99")) + 
          theme(panel.grid=element_line(color=NA)) +
          ggtitle("FLOTA") + theme(plot.title = element_text(size = 12))
  fig1
  
```

\pagebreak

```{r Fig25,warning=F, include=T, message=F, echo=FALSE,fig.height=7,fig.width=8,fig.align="center",fig.path=dir.Fig,dev=fig,fig.cap="\\label{Fig25}Ajuste del modelo base a las composiciones de edades de los Cruceros de verano de anchoveta de las regiones de Valparaíso a Los Lagos."}

years   <- dat1$Ind[,1] 
nyears  <- length(years)  
age     <- seq(0,4,1)                                            
nage    <- length(age)   

etcf1_obs <- data.frame(rep1$pobs_RECLAS)
etcf1_pre <- rbind(rep1$ppred_RECLAS) 
etcf2_pre <- rep2$ppred_RECLAS
etcf3_pre <- rep3$ppred_RECLAS

 obs  <- as.data.frame(etcf1_obs) %>% 
                        mutate(year=years) %>% 
                        melt(id.vars='year') %>%
                        mutate(edad = rep(age, each=nyears)) %>%
                        mutate(type='obs')
 
 pred_sep <- as.data.frame(etcf1_pre) %>%
                            mutate(year=years) %>% 
                            melt(id.vars='year') %>%
                            mutate(edad = rep(age, each=nyears)) %>%
                            mutate(type='septiembre 2022')
 
 pred_marzo <- as.data.frame(etcf2_pre) %>%
                            mutate(year=years) %>% 
                            melt(id.vars='year') %>%
                            mutate(edad = rep(age, each=nyears)) %>% 
                            mutate(type='marzo 2023')
 
 pred_julio <- as.data.frame(etcf3_pre) %>%
                            mutate(year=years) %>% 
                            melt(id.vars='year') %>%
                            mutate(edad = rep(age, each=nyears)) %>% 
                            mutate(type='julio 2023')
  
  #mat  <- rbind(obs,pred_sep,pred_marzo,pred_julio)
  mat  <- rbind(obs,pred_sep)
 
  fig1 <- ggplot(filter(mat, type=='obs')) + 
          geom_bar(aes(x = edad, y = value), stat="identity", fill='gray66', color = 'gray28') + 
          facet_wrap(~year, dir = 'v', as.table = TRUE) + 
          labs(x = 'Edad', y = 'Proporción') +
          geom_line(data = mat %>% filter(type != 'obs'), aes(x = edad, y = value, colour=type,linetype =type)) +
          #scale_colour_manual(values=c('blue','red','black'),name="Asesoría") +
          #scale_linetype_manual(values=c("solid", "longdash","dashed"),name="Asesoría")+
          scale_colour_manual(values=c('black'),name="Asesoría") +
          scale_linetype_manual(values=c("solid"),name="Asesoría")+
          theme(panel.background = element_rect(fill ="gray99")) + theme(panel.grid=element_line(color=NA)) +
          ggtitle("CRUCEROS DE VERANO") + theme(plot.title = element_text(size = 12))
  fig1
  
```

\pagebreak

```{r Fig26,warning=F, include=T, message=F, echo=FALSE,fig.height=7,fig.width=8,fig.align="center",fig.path=dir.Fig,dev=fig,fig.cap="\\label{Fig26}Ajuste del modelo base a las composiciones de edades de los Cruceros de otoño de anchoveta de las regiones de Valparaíso a Los Lagos."}

years   <- dat1$Ind[,1] 
nyears  <- length(years)  
age     <- seq(0,4,1)                                            
nage    <- length(age)   

etcf1_obs <- data.frame(rep1$pobs_PELACES)
etcf1_pre <- rbind(rep1$ppred_PELACES) 
etcf2_pre <- rep2$ppred_PELACES
etcf3_pre <- rep3$ppred_PELACES

 obs  <- as.data.frame(etcf1_obs) %>% 
                        mutate(year=years) %>% 
                        melt(id.vars='year') %>%
                        mutate(edad = rep(age, each=nyears)) %>%
                        mutate(type='obs')
 
 pred_sep <- as.data.frame(etcf1_pre) %>% 
                        mutate(year=years) %>% 
                        melt(id.vars='year') %>%
                        mutate(edad = rep(age, each=nyears)) %>% 
                        mutate(type='septiembre 2022')
 
 pred_marzo <- as.data.frame(etcf2_pre) %>% 
                          mutate(year=years) %>% 
                          melt(id.vars='year') %>%
                          mutate(edad = rep(age, each=nyears)) %>% 
                          mutate(type='marzo 2023')
 
  pred_julio <- as.data.frame(etcf3_pre) %>% 
                          mutate(year=years) %>% 
                          melt(id.vars='year') %>%
                          mutate(edad = rep(age, each=nyears)) %>% 
                          mutate(type='julio 2023')
  
  mat  <- rbind(obs,pred_sep)
  #mat  <- rbind(obs,pred_sep,pred_marzo )
 
  fig1 <- ggplot(filter(mat, type=='obs')) + 
          geom_bar(aes(x = edad, y = value), stat="identity", fill='gray66', color = 'gray28') + 
          facet_wrap(~year, dir = 'v', as.table = TRUE) + labs(x = 'Edad', y = 'Proporción') +
          geom_line(data = mat %>% filter(type != 'obs'), aes(x = edad, y = value, colour=type,linetype =type)) +
          #scale_colour_manual(values=c('blue','red','black'),name="Asesoría") +
          #scale_linetype_manual(values=c("solid", "longdash","dashed"),name="Asesoría")+
          scale_colour_manual(values=c('black'),name="Asesoría") +
          scale_linetype_manual(values=c("solid"),name="Asesoría")+
          theme(panel.background = element_rect(fill ="gray99")) + theme(panel.grid=element_line(color=NA)) +
          ggtitle("CRUCEROS DE OTOÑO") + theme(plot.title = element_text(size = 12))
  fig1
  
```

\pagebreak

```{r Fig27,warning=F, include=T, message=F, echo=FALSE,fig.height=5,fig.width=10,fig.align="center",fig.path=dir.Fig,dev=fig,fig.cap="\\label{Fig27}Residuales del modelo base actual a las composiciones de edades de la flota y cruceros. Subestimaciones (círculos negros) y sobreestimaciones (circulo blanco), donde el tamaño corresponde a la magnitud relativa de error por edad."}

ppredF <-rep1$pf_pred 
anos   <-rep1$years
obsF   <-rep1$pf_obs
preF   <-rep1$pf_pred 

resF <-obsF-preF
rng  <-range(resF,na.rm=T)
dd   <-dim(resF)
est  <-matrix(NA,nrow=dd[1],ncol=dd[2])

for(j in 1:dd[1]){for(k in 1:dd[2]){val<-resF[j,k]
if(val>0){est[j,k]<-val/rng[2]}
else{est[j,k]<-val/rng[1]*-1}}}

par(mfrow=c(1,3),mar=c(5.4,6.7,2,1),cex.axis=1,cex.lab=1.1)
fig1<-image(age,anos,t(est),col=0,yaxt="n",xlab="",ylab="")
ee  <-dim(est)
for(n in 1:ee[1]){for(m in 1:ee[2]){vol<-est[n,m]
if(is.na(vol)==FALSE){
	if(vol>0){points(age[m],anos[n],pch=19,cex=2.82*sqrt(vol),col=1)}
	if(vol<0){points(age[m],anos[n],pch=1,cex=2.82*sqrt(vol*-1),col=1)}
}}}

mtext("Flota",side=3,cex=1.2)
mtext("Edades",side=1,line=3.2,cex=1.1);posi<-seq(1,57,by=4)
axis(2,at=anos,labels=anos,las=2)
mtext("Años",side=2,line=4.7,cex=1.1)
mtext("a)",side=3,line=0.25,adj=-0.15,cex=1.5)
box()

#============================================================================
ppredR<-rep1$ppred_RECLAS  
anos  <-years[4:nyears]
obsR  <-rep1$pobs_RECLAS[4:nyears,]
preR  <-rep1$ppred_RECLAS[4:nyears,]
resR  <-obsR-preR

rng <-range(resR,na.rm=T)
dd  <-dim(resR)
est <-matrix(NA,nrow=dd[1],ncol=dd[2])

for(j in 1:dd[1]){for(k in 1:dd[2]){val<-resR[j,k]
if(val>0){est[j,k]<-val/rng[2]}
else{est[j,k]<-val/rng[1]*-1}}}

par(mar=c(5.4,6.7,2,1),cex.axis=1,cex.lab=1.1)
image(age,anos,t(est),col=0,yaxt="n",xlab="",ylab="")
ee  <-dim(est)
for(n in 1:ee[1]){for(m in 1:ee[2]){vol<-est[n,m]
if(is.na(vol)==FALSE){
	if(vol>0){points(age[m],anos[n],pch=19,cex=2.82*sqrt(vol),col=1)}
	if(vol<0){points(age[m],anos[n],pch=1,cex=2.82*sqrt(vol*-1),col=1)}
}}}
mtext("Cruceros de verano",side=3,cex=1.2)
mtext("Edades",side=1,line=3.2,cex=1.1);posi<-seq(1,57,by=4)
axis(2,at=anos,labels=anos,las=2)
mtext("Años",side=2,line=4.7,cex=1.1)
mtext("b)",side=3,line=0.25,adj=-0.15,cex=1.5)
box()

#============================================================================
ppredP <-rep1$ppred_PELACES 
anos   <-years[11:nyears]
obsP   <-rep1$pobs_PELACES[11:nyears,]
preP   <-rep1$ppred_PELACES[11:nyears,]  
resP   <-obsP-preP

rng <-range(resP,na.rm=T)
dd  <-dim(resP)
est <-matrix(NA,nrow=dd[1],ncol=dd[2])

for(j in 1:dd[1]){for(k in 1:dd[2]){val<-resP[j,k]
if(val>0){est[j,k]<-val/rng[2]}
else{est[j,k]<-val/rng[1]*-1}}}

par(mar=c(5.4,6.7,2,1),cex.axis=1,cex.lab=1.1)
image(age,anos,t(est),col=0,yaxt="n",xlab="",ylab="")
ee  <-dim(est)
for(n in 1:ee[1]){for(m in 1:ee[2]){vol<-est[n,m]
if(is.na(vol)==FALSE){
	if(vol>0){points(age[m],anos[n],pch=19,cex=2.82*sqrt(vol),col=1)}
	if(vol<0){points(age[m],anos[n],pch=1,cex=2.82*sqrt(vol*-1),col=1)}
}}}
mtext("Cruceros de otoño",side=3,cex=1.2)
mtext("Edades",side=1,line=3.2,cex=1.1);posi<-seq(1,57,by=4)
axis(2,at=anos,labels=anos,las=2)
mtext("Años",side=2,line=4.7,cex=1.1)
mtext("c)",side=3,line=0.25,adj=-0.15,cex=1.5)
box()

```

\pagebreak

```{r Fig32_data, eval=T, warning=F, include=T, message=F, echo=F,fig.height=7,fig.width=4,fig.align="center",fig.path=dir.Fig,dev=fig}

dir<-paste(dir.0,"/rep_AsesoriasPrevias",sep="")

sept20 <-paste(dir,"/MAE0920b.rep",sep="")
mar21  <-paste(dir,"/MAE0321b.rep",sep="")
jul21  <-paste(dir,"/MAE0721b.rep",sep="")
sept21 <-paste(dir,"/MAE0921b.rep",sep="")
mar22  <-paste(dir.1,"/MAE322.rep",sep="")
jul22  <-paste(dir.1,"/MAE722.rep",sep="")
sept22 <-paste(dir.1,"/MAE922.rep",sep="")
#================================================================================#
rep_sept20 <- reptoRlist(sept20)
rep_mar21  <- reptoRlist(mar21)
rep_jul21  <- reptoRlist(jul21)
rep_sept21 <- reptoRlist(sept21)
rep_mar22  <- reptoRlist(mar22)
rep_jul22  <- reptoRlist(jul22)
rep_sept22 <- reptoRlist(sept22)
#================================================================================#
years  <- rep_sept22$years
nyears <- length(years)                                                                
x  <-c(years,rev(years))
x1 <-c(years[1],years[nyears]+1,nyears+1/2) #xaxp
x2 <-c(years[1]-1,years[nyears]+1) #xlim

 Rtcomp <- data.frame(x=years,
                          Rt_sept20=c(rep_sept20$Reclutas,NA,NA),
                          Rt_mar21=c(rep_mar21$Reclutas,NA),
                          Rt_jul21=c(rep_jul21$Reclutas,NA),
                          Rt_sept21=c(rep_sept21$Reclutas,NA),
                          Rt_mar22=c(rep_mar22$Reclutas),
                          Rt_jul22=c(rep_jul22$Reclutas),
                          Rt_sept22=c(rep_sept22$Reclutas))
 
 SSBtcomp <- data.frame(x=years,
                          SSBt_sept20=c(rep_sept20$SSB,NA,NA),
                          SSBt_mar21=c(rep_mar21$SSB,NA),
                          SSBt_jul21=c(rep_jul21$SSB,NA),
                          SSBt_sept21=c(rep_sept21$SSB,NA),
                          SSBt_mar22=c(rep_mar22$SSB),
                          SSBt_jul22=c(rep_jul22$SSB),
                          SSBt_sept22=c(rep_sept22$SSB))
 
 Ftcomp <- data.frame(x=years,
                          Ft_sept20=c(rep_sept20$Ftot,NA,NA),
                          Ft_mar21=c(rep_mar21$Ftot,NA),
                          Ft_jul21=c(rep_jul21$Ftot,NA),
                          Ft_sept21=c(rep_sept21$Ftot,NA),
                          Ft_mar22=c(rep_mar22$Ftot),
                          Ft_jul22=c(rep_jul22$Ftot),
                          Ft_sept22=c(rep_sept22$Ftot))
  
```



```{r Fig32_comparaAsesorias, echo=F, message=FALSE, warning=FALSE, include=T,eval=T, fig.align="center", fig.height=7,fig.pos="h!", fig.width=7,fig.path=dir.Fig,dev=fig,fig.cap="\\label{Fig28a}Comparación con asesorías anteriores del reclutamiento, biomasa desovante y mortalidad por pesca ($F año^{-1}$) de la anchoveta centro-sur. Los años en el eje x corresponden a año biológico."}

year_retros <- c('2022_sept','2022_julio','2022_marzo','2021_sept',"2021_julio","2021_marzo","2020_sept")
nretros <-7


#Retrospectivo tradicional
Rt <- ggplot(Rtcomp) + 
    geom_ribbon(data=VarPobSep,aes(ymin=lowerRt1, ymax=upperRt1, x=x, fill = "IC"), alpha = 0.2)+
    geom_line(aes(y=Rt_sept20, x=x, colour = year_retros[nretros]), size=0.5)+
    geom_line(aes(y=Rt_mar21, x=x, colour = year_retros[nretros-1]), size=0.5)+
    geom_line(aes(y=Rt_jul21, x=x, colour = year_retros[nretros-2]), size=0.5)+
    geom_line(aes(y=Rt_sept21, x=x, colour = year_retros[nretros-3]), size=0.5)+
    geom_line(aes(y=Rt_mar22, x=x, colour = year_retros[nretros-4]), size=0.5)+
    geom_line(aes(y=Rt_jul22, x=x, colour = year_retros[nretros-5]), size=0.5)+
    geom_line(aes(y=Rt_sept22, x=x, colour = year_retros[nretros-6]), size=0.5)+
    labs(x = '', y = 'Reclutamientos ',colour='Asesorías')  +
    scale_x_continuous(breaks = seq(from = 1990, to = 2022, by = 5)) +
    scale_colour_manual("",values=c('grey','purple','orange',"green","blue","red","black"))+
    scale_fill_manual("",values=c("grey30"))+
    theme_bw(base_size=11) +
     ggtitle('')+
     theme(plot.title = element_text(hjust = 0.5),legend.position="none")

BD <- ggplot(SSBtcomp) + 
     geom_ribbon(data=VarPobSep,aes(ymin=lowerBD1, ymax=upperBD1, x=x, fill = "IC"), alpha = 0.2)+
    geom_line(aes(y=SSBt_sept20, x=x, colour = year_retros[nretros]), size=0.5)+
    geom_line(aes(y=SSBt_mar21, x=x, colour = year_retros[nretros-1]), size=0.5)+
    geom_line(aes(y=SSBt_jul21, x=x, colour = year_retros[nretros-2]), size=0.5)+
    geom_line(aes(y=SSBt_sept21, x=x, colour = year_retros[nretros-3]), size=0.5)+
    geom_line(aes(y=SSBt_mar22, x=x, colour = year_retros[nretros-4]), size=0.5)+
    geom_line(aes(y=SSBt_jul22, x=x, colour = year_retros[nretros-5]), size=0.5)+
    geom_line(aes(y=SSBt_sept22, x=x, colour = year_retros[nretros-6]), size=0.5)+
    labs(x = '', y = 'Biomasa desovante (t)',colour='Asesorías')  +
    scale_x_continuous(breaks = seq(from = 1990, to = 2022, by = 4)) +
    scale_colour_manual("",values=c('grey','purple','orange',"green","blue","red","black"))+
    scale_fill_manual("",values=c("grey30"))+
    theme_bw(base_size=11) +
     ggtitle('')+
     theme(plot.title = element_text(hjust = 0.5))

Ft <- ggplot(Ftcomp) + 
    geom_ribbon(data=VarPobSep,aes(ymin=lowerFt1, ymax=upperFt1, x=x, fill = "IC"), alpha = 0.2)+
    geom_line(aes(y=Ft_sept20, x=x, colour = year_retros[nretros]), size=0.5)+
    geom_line(aes(y=Ft_mar21, x=x, colour = year_retros[nretros-1]), size=0.5)+
    geom_line(aes(y=Ft_jul21, x=x, colour = year_retros[nretros-2]), size=0.5)+
    geom_line(aes(y=Ft_sept21, x=x, colour = year_retros[nretros-3]), size=0.5)+
    geom_line(aes(y=Ft_mar22, x=x, colour = year_retros[nretros-4]), size=0.5)+
    geom_line(aes(y=Ft_jul22, x=x, colour = year_retros[nretros-5]), size=0.5)+
    geom_line(aes(y=Ft_sept22, x=x, colour = year_retros[nretros-6]), size=0.5)+
    labs(x = '', y = 'Mortalidad por pesca (1/año)',colour='Asesorías')  +
    scale_x_continuous(breaks = seq(from = 1990, to = 2022, by = 4)) +
    scale_colour_manual("",values=c('grey','purple','orange',"green","blue","red","black"))+
    scale_fill_manual("",values=c("grey30"))+
    theme_bw(base_size=11) +
    ggtitle('')+
    theme(plot.title = element_text(hjust = 0.5),legend.position="none")

Rt/BD/Ft 


```


\pagebreak

```{r Fig28, echo=FALSE, message=FALSE, warning=FALSE, include=T, fig.align="center",fig.pos="h!", fig.height=10,eval=T, fig.width=10,fig.path=dir.Fig,dev=fig,fig.cap="\\label{Fig28}Patrón retrospectivo estándar (panel izquierdo) y relativo (panel derecho) de los reclutamientos, biomasa desovante y de la mortalidad por pesca de anchoveta centro-sur para el modelo base actual."}

year_retros <- c('2017','2018','2019','2020','2021','2022')
nretros <- length(year_retros)

#Retrospectivo tradicional
Rt <- ggplot(Rt_retro) + 
    geom_ribbon(aes(ymin=lower, ymax=upper, x=x, fill = "IC"), alpha = 0.2)+
    geom_line(aes(y=y1, x=x, colour = year_retros[nretros]), size=0.5)+
    geom_line(aes(y=y2, x=x, colour = year_retros[nretros-1]), size=0.5)+
    geom_line(aes(y=y3, x=x, colour = year_retros[nretros-2]), size=0.5)+
    geom_line(aes(y=y4, x=x, colour = year_retros[nretros-3]), size=0.5)+
    geom_line(aes(y=y5, x=x, colour = year_retros[nretros-4]), size=0.5)+
    labs(x = '', y = 'Reclutamientos',colour='Asesorías')  +
    scale_x_continuous(breaks = seq(from = 1995, to = 2022, by = 5)) +
    scale_colour_manual("",values=c("orange","green","blue","red","black"))+
    scale_fill_manual("",values=c("grey30"))+
    theme_bw(base_size=9) +
     ggtitle('')+
     theme(plot.title = element_text(hjust = 0.5),legend.position="top")

BD <- ggplot(BD_retro) + 
     geom_ribbon(aes(ymin=lower, ymax=upper, x=x, fill = ""), alpha = 0.2)+
     geom_line(aes(y=y1, x=x, colour = year_retros[nretros]), size=0.5)+
    geom_line(aes(y=y2, x=x, colour = year_retros[nretros-1]), size=0.5)+
    geom_line(aes(y=y3, x=x, colour = year_retros[nretros-2]), size=0.5)+
    geom_line(aes(y=y4, x=x, colour = year_retros[nretros-3]), size=0.5)+
    geom_line(aes(y=y5, x=x, colour = year_retros[nretros-4]), size=0.5)+
    labs(x = '', y = 'Biomasa desovante (t)',colour='Asesorías')  +
    scale_x_continuous(breaks = seq(from = 1995, to = 2022, by = 5)) +
    scale_colour_manual("",values=c("orange","green","blue","red","black"))+
    scale_fill_manual("",values=c("grey30"))+
    theme_bw(base_size=9) +
     ggtitle('')+
     theme(plot.title = element_text(hjust = 0.5),legend.position="none")

Ft <- ggplot(Ft_retro) + 
    geom_ribbon(aes(ymin=lower, ymax=upper, x=x, fill = ""), alpha = 0.2)+
    geom_line(aes(y=y1, x=x, colour = year_retros[nretros]), size=0.5)+
    geom_line(aes(y=y2, x=x, colour = year_retros[nretros-1]), size=0.5)+
    geom_line(aes(y=y3, x=x, colour = year_retros[nretros-2]), size=0.5)+
    geom_line(aes(y=y4, x=x, colour = year_retros[nretros-3]), size=0.5)+
    geom_line(aes(y=y5, x=x, colour = year_retros[nretros-4]), size=0.5)+
    labs(x = '', y = 'Mortalidad por pesca',colour='Asesorías')  +
    scale_x_continuous(breaks = seq(from = 1995, to = 2022, by = 5)) +
    scale_colour_manual("",values=c("orange","green","blue","red","black"))+
    scale_fill_manual("",values=c("grey30"))+
    theme_bw(base_size=9) +
    ggtitle('')+
    theme(plot.title = element_text(hjust = 0.5),legend.position="none")

#Retrospectivo relativo
Rtrel <- ggplot(Rt_retroRel) + lims(y=c(-1,1)) +
    geom_line(aes(y=y1, x=x, colour = year_retros[nretros]), size=0.5)+
    geom_line(aes(y=y2, x=x, colour = year_retros[nretros-1]), size=0.5)+
    geom_line(aes(y=y3, x=x, colour = year_retros[nretros-2]), size=0.5)+
    geom_line(aes(y=y4, x=x, colour = year_retros[nretros-3]), size=0.5)+
    geom_line(aes(y=y5, x=x, colour = year_retros[nretros-4]), size=0.5)+
   annotate("text", x=2000, y=0.5,label=paste("Rho =",round(ave.mohn.r,2))) +
    labs(x = '', y = 'Diferencia porcentual del último año',colour='Asesorías')  +
    scale_x_continuous(breaks = seq(from = 1995, to = 2021, by = 5)) +
    scale_colour_manual("",values=c("orange","green","blue","red","black"))+
    scale_fill_manual("",values=c("grey30"))+
    theme_bw(base_size=9) +
     ggtitle('')+
     theme(plot.title = element_text(hjust = 0.5),legend.position="none")

BDrel <- ggplot(BD_retroRel) + lims(y=c(-1,1)) +
     geom_line(aes(y=y1, x=x, colour = year_retros[nretros]), size=0.5)+
    geom_line(aes(y=y2, x=x, colour = year_retros[nretros-1]), size=0.5)+
    geom_line(aes(y=y3, x=x, colour = year_retros[nretros-2]), size=0.5)+
    geom_line(aes(y=y4, x=x, colour = year_retros[nretros-3]), size=0.5)+
    geom_line(aes(y=y5, x=x, colour = year_retros[nretros-4]), size=0.5)+
   annotate("text", x=2000, y=0.5,label=paste("Rho =",round(ave.mohn.ssb,2))) +
    labs(x = '', y = 'Diferencia porcentual del último año',colour='Asesorías')  +
    scale_x_continuous(breaks = seq(from = 1995, to = 2021, by = 5)) +
    scale_colour_manual("",values=c("orange","green","blue","red","black"))+
    scale_fill_manual("",values=c("grey30"))+
    theme_bw(base_size=9) +
     ggtitle('')+
     theme(plot.title = element_text(hjust = 0.5),legend.position="none")

Ftrel <- ggplot(Ft_retroRel) + lims(y=c(-1,1)) +
    geom_line(aes(y=y1, x=x, colour = year_retros[nretros]), size=0.5)+
    geom_line(aes(y=y2, x=x, colour = year_retros[nretros-1]), size=0.5)+
    geom_line(aes(y=y3, x=x, colour = year_retros[nretros-2]), size=0.5)+
    geom_line(aes(y=y4, x=x, colour = year_retros[nretros-3]), size=0.5)+
    geom_line(aes(y=y5, x=x, colour = year_retros[nretros-4]), size=0.5)+
   annotate("text", x=2000, y=0.5,label=paste("Rho =",round(ave.mohn.f,2))) +
    labs(x = '', y = 'Diferencia porcentual del último año',colour='Asesorías')  +
    scale_x_continuous(breaks = seq(from = 1995, to = 2021, by = 5)) +
    scale_colour_manual("",values=c("orange","green","blue","red","black"))+
    scale_fill_manual("",values=c("grey30"))+
    theme_bw(base_size=9) +
    ggtitle('')+
    theme(plot.title = element_text(hjust = 0.5),legend.position="none")

Rt/BD/Ft |Rtrel/BDrel/Ftrel

```

\pagebreak

```{r Fig29_Vesorimilitud_anchZCS,warning=F, include=T, message=F,eval=T,fig.pos="h!", echo=F,fig.height=4,fig.width=7,fig.align="center",fig.path=dir.Fig,dev=fig,fig.cap="\\label{Fig29}Perfiles de verosimilitud donde la línea horizontal representa el nivel crítico para el test $\\chi^2$."}

dir<-paste(dir.0,"/Verosimilitud_sept",sep="")
setwd(dir)
admb<-"/MAE922"

casos <-23
logRo    <- rep(0,casos)
likeval  <- matrix(ncol=15,nrow=casos)
slikeval <- matrix(ncol=16,nrow=casos)

#
for(i in 1:casos){
report      <- reptoRlist(paste(dir,admb,i,".rep",sep=""))
logRo[i]    <- report$log_Ro
likeval[i,] <- report$likeval}

like    <- data.frame(round(likeval,3),Total=apply(likeval,1,sum))
minLik  <- apply(like,2,min)  

# busca el mínimo
for(i in 1:16){
  slikeval[,i]<-like[,i]-minLik[i]
  }    # Estandarización

names<-c("Ro","Bio_Reclas","Bio_Pelaces","Desembarques","Bio_Mph","C.Edad_Flota",
	"C.Edad_Recl","C.Edad_Pel","prepPelTall","DesvRt","qreclas","qpela","PenFt",
	"PenFspr","NA","NA","Total")
# Tabla verosimilitud
TLk1 <- data.frame(exp(logRo),like);colnames(TLk1)<-names
# Tabla estandarizada
TLk2<- data.frame(exp(logRo),slikeval);colnames(TLk2)<-names

Ro_reclas  <- TLk2$Ro[TLk2$Bio_Reclas==0]
Ro_pelaces <- TLk2$Ro[TLk2$Bio_Pelaces==0]
Ro_desemb  <- min(TLk2$Ro[TLk2$Desembarques==0])
Ro_MPDH    <- ifelse(sum(TLk2$Bio_Mph)>0,0,TLk2$Ro[TLk2$Bio_Mph==0])
Ro_propF   <- TLk2$Ro[TLk2$C.Edad_Flota==0]
Ro_propRecl<- TLk2$Ro[TLk2$C.Edad_Recl==0]
Ro_propPel <- TLk2$Ro[TLk2$C.Edad_Pel==0]
Ro         <- TLk2$Ro[TLk2$Total==0]

names_res<-c("Bio_Reclas","Bio_Pelaces","Desembarques","Bio_MPDH","C.Edad_Flota","C.Edad_Reclas","C.Edad_Pelaces")
res<-c((Ro_reclas-Ro),
       (Ro_pelaces-Ro),
       (Ro_desemb-Ro),
       (Ro_MPDH-Ro),
       (Ro_propF-Ro),
       (Ro_propRecl-Ro),
       (Ro_propPel-Ro))

residuos<-res/Ro
#datares<-data.frame(names_res,residuos)


fig1<-ggplot() +
      geom_line(aes(x = TLk2$Ro, y = TLk2$Bio_Reclas, colour=names[2])) +
      geom_line(aes(x = TLk2$Ro, y = TLk2$Bio_Pelaces, colour=names[3])) +
      geom_line(aes(x = TLk2$Ro, y = TLk2$Desembarques,colour=names[4])) +
      geom_line(aes(x = TLk2$Ro, y = TLk2$Bio_Mph,colour=names[5])) +
      geom_line(aes(x = TLk2$Ro, y = TLk2$C.Edad_Flota,colour=names[6])) +
      geom_line(aes(x = TLk2$Ro, y = TLk2$C.Edad_Recl,colour=names[7])) +
      geom_line(aes(x = TLk2$Ro, y = TLk2$C.Edad_Pel,colour=names[8])) +
      geom_line(aes(x = TLk2$Ro, y = TLk2$Total,colour=names[17])) +
      geom_hline(yintercept = 2,colour='black',lty=2) +
      scale_colour_manual("",values=c('cyan','magenta','gray',"orange","green","blue","red","black"))+
      coord_cartesian(xlim = c(14000, 50000), ylim = c(0, 3))+
      xlab("Ro") + 
      ylab("L-min(L)") + 
     ggtitle("Asesoría septiembre 2022")+
     theme_bw(base_size=10) +
     theme(plot.title = element_text(hjust = 0.5),legend.position="left")
    
#fig<-ggplot(data = datares, aes(x = reorder(names_res,residuos), y = residuos)) +
#      ylim(-2, 3)+
#      geom_bar(stat = "identity",fill="azure3") +
#      coord_flip() + # Barras horizontales
#      xlab("") + 
#      ylab("Diferencia porcentual de Ro") + 
#      theme_bw(base_size=10) +
#     ggtitle("Anchoveta Centro-sur")+
#      theme(plot.title = element_text(hjust = 0.5))
     
fig1

```

\pagebreak

```{r Fig30, echo=FALSE, message=FALSE, warning=FALSE, include=T, fig.align="center",fig.pos="h!", fig.height=8,fig.width=10,fig.path=dir.Fig,dev=fig,fig.cap="\\label{Fig30}Estimaciones medias de los reclutamientos, biomasa total, biomasa desovante y mortalidad por pesca y su respectivo Intervalo de Confianza (IC). Las línea segmentada corresponde al promedio y mediana de las series respectiva."}


Rt <- ggplot() + 
    #geom_line(data=VarPobJul,aes(y=Rt3, x=x, colour = "julio 2022"),linetype ="solid", size=0.5)+
    #geom_line(data=VarPobMar,aes(y=Rt2, x=x, colour = "marzo 2022"),linetype ="dashed", size=0.5)+
    geom_line(data=VarPobSep,aes(y=Rt1, x=x, colour = "septiembre 2022"),linetype ="solid", size=0.5)+
    #geom_ribbon(data=VarPobJul,aes(ymin=lowerRt3, ymax=upperRt3, x=x, fill = "IC"), alpha = 0.2)+
    #geom_ribbon(data=VarPobMar,aes(ymin=lowerRt2, ymax=upperRt2, x=x, fill = "IC"), alpha = 0.2)+
    geom_ribbon(data=VarPobSep,aes(ymin=lowerRt1, ymax=upperRt1, x=x, fill = "IC"), alpha = 0.2)+
    geom_hline(yintercept = mean(VarPobSep$Rt1),colour='black',lty=2) +
     annotate("text", x=2012, y=mean(VarPobSep$Rt1)+5000,label=expression("R"[promedio])) +
    labs(x = '', y = 'Reclutamientos',colour='Asesorías')  +
     scale_x_continuous(breaks = seq(from = 1960, to = 2022, by = 4)) +
    #scale_colour_manual("",values=c('blue','red','black'))+
    #scale_linetype_manual(values=c("solid", "longdash","dashed"))+
    #scale_fill_manual("",values=c("grey80","grey70","grey60"))+
    scale_colour_manual("",values=c('black'))+
    scale_linetype_manual(values=c("solid"))+
    scale_fill_manual("",values=c("grey60"))+
    theme_bw(base_size=11) +
     ggtitle('')+
     theme(plot.title = element_text(hjust = 0.5),legend.position="top")

BT <- ggplot() + 
     #geom_line(data=VarPobJul,aes(y=BT3, x=x, colour = "julio 2022"),linetype ="solid", size=0.5)+
     #geom_line(data=VarPobMar,aes(y=BT2, x=x, colour = "marzo 2022"),linetype ="dashed", size=0.5)+
     geom_line(data=VarPobSep,aes(y=BT1, x=x, colour = "septiembre 2022"),linetype ="solid", size=0.5)+
     #geom_ribbon(data=VarPobJul,aes(ymin=lowerBT3, ymax=upperBT3, x=x, fill = ""), alpha = 0.2)+
     #geom_ribbon(data=VarPobMar,aes(ymin=lowerBT2, ymax=upperBT2, x=x, fill = "IC"), alpha = 0.2)+
     geom_ribbon(data=VarPobSep,aes(ymin=lowerBT1, ymax=upperBT1, x=x, fill = "IC"), alpha = 0.2)+
     geom_hline(data=VarPobSep,yintercept = mean(BT1),colour='black',lty=2) +
     annotate("text", x=2012, y=mean(BT1)+25000,label=expression("BT"[promedio])) +
     labs(x = '', y = 'Biomasa total (t)',colour='Asesorías')  +
     scale_x_continuous(breaks = seq(from = 1960, to = 2022, by = 4)) +
     #scale_colour_manual("",values=c('blue','red','black'))+
     #scale_linetype_manual(values=c("solid", "longdash","dashed"))+
     #scale_fill_manual("",values=c("grey80","grey70","grey60"))+
     scale_colour_manual("",values=c('black'))+
     scale_linetype_manual(values=c("solid"))+
     scale_fill_manual("",values=c("grey60"))+
     theme_bw(base_size=11) +
     ggtitle('')+
     theme(plot.title = element_text(hjust = 0.5),legend.position="none")

BD <- ggplot() + 
     #geom_line(data=VarPobJul,aes(y=BD3, x=x, colour = "julio 2022"),linetype ="solid", size=0.5)+
     #geom_line(data=VarPobMar,aes(y=BD2, x=x, colour = "marzo 2022"),linetype ="dashed", size=0.5)+
     geom_line(data=VarPobSep,aes(y=BD1, x=x, colour = "septiembre 2022"), linetype ="solid",size=0.5)+
     #geom_ribbon(data=VarPobJul,aes(ymin=lowerBD3, ymax=upperBD3, x=x, fill = "IC"), alpha = 0.2)+
     #geom_ribbon(data=VarPobMar,aes(ymin=lowerBD2, ymax=upperBD2, x=x, fill = "IC"), alpha = 0.2)+
     geom_ribbon(data=VarPobSep,aes(ymin=lowerBD1, ymax=upperBD1, x=x, fill = "IC"), alpha = 0.2)+
     geom_hline(data=VarPobSep,yintercept = mean(BD1),colour='black',lty=2) +
     annotate("text", x=2012, y=mean(BD1)+25000,label=expression("BD"[promedio])) +
     labs(x = '', y = 'Biomasa desovante (t)',colour='Asesorías')  +
     scale_x_continuous(breaks = seq(from = 1960, to = 2022, by = 4)) +
     #scale_colour_manual("",values=c('blue','red','black'))+
     #scale_linetype_manual(values=c("solid", "longdash","dashed"))+
     #scale_fill_manual("",values=c("grey80","grey70",'gray60'))+
     scale_colour_manual("",values=c('black'))+
     scale_linetype_manual(values=c("solid"))+
     scale_fill_manual("",values=c('gray60'))+
     theme_bw(base_size=11) +
     ggtitle('')+
     theme(plot.title = element_text(hjust = 0.5),legend.position="top")

Ft <- ggplot() +
    #geom_line(data=VarPobJul,aes(y=Ft3, x=x, colour = "julio 2022"),linetype ="solid", size=0.5)+
    #geom_line(data=VarPobMar,aes(y=Ft2, x=x, colour = "marzo 2022"),linetype ="dashed", size=0.5)+
    geom_line(data=VarPobSep,aes(y=Ft1, x=x, colour = "septiembre 2022"),linetype ="solid", size=0.5)+
    #geom_ribbon(data=VarPobJul,aes(ymin=lowerFt3, ymax=upperFt3, x=x, fill = ""), alpha = 0.2)+
    #geom_ribbon(data=VarPobMar,aes(ymin=lowerFt2, ymax=upperFt2, x=x, fill = "IC"), alpha = 0.2)+
    geom_ribbon(data=VarPobSep,aes(ymin=lowerFt1, ymax=upperFt1, x=x, fill = "IC"), alpha = 0.2)+
     geom_hline(yintercept = median(VarPobSep$Ft1),colour='black',lty=2) +
     annotate("text", x=2011, y=median(VarPobSep$Ft1)+0.15,label=expression("F"[mediana])) +
    labs(x = '', y = 'Mortalidad por pesca (F)',colour='Asesorías')  +
    scale_x_continuous(breaks = seq(from = 1960, to = 2022, by = 4)) +
    #scale_colour_manual("",values=c('blue','red','black'))+
    #scale_linetype_manual(values=c("solid", "longdash","dashed"))+
    #scale_fill_manual("",values=c("grey80","grey70",'gray60'))+
    scale_colour_manual("",values=c('black'))+
    scale_linetype_manual(values=c("solid"))+
    scale_fill_manual("",values=c('gray60'))+
    theme_bw(base_size=11) +
     ggtitle('')+
     theme(plot.title = element_text(hjust = 0.5),legend.position="none")

Rt/BT | (BD/Ft)


```

\pagebreak

```{r Fig31,warning=F, include=T, message=F, echo=FALSE,fig.height=3.3,fig.width=3.3,fig.align="center",fig.path=dir.Fig,dev=fig,fig.cap="\\label{Fig31}Patrón de explotación o selectividad de la flota y de los cruceros acústicos de anchoveta de las regiones de Valparaíso a Los Lagos."}

sel_Flota<-rep1$S_f[1,]
sel_CruV <-rep1$Scru_reclas[1,]
sel_CruO <-rep1$Scru_pelaces[1,]

g1 <- ggplot () +
      lims(y=c(0,1))+
     #lineas
     geom_line(aes(x=age,y=sel_Flota))+
     geom_line(aes(x=age,y=sel_CruV))+
     geom_line(aes(x=age,y=sel_CruO),linetype="dashed")+
     #puntos
     geom_point(aes(x=age,y=sel_Flota,shape="FLota"),size=2.5) +
     geom_point(aes(x=age,y=sel_CruV,shape="Cruceros de Verano"),size=2.5) +
     geom_point(aes(x=age,y=sel_CruO,shape="Cruceros de Otoño"),size=2.5) +
     #parámetros
     labs(x = 'Edad (años)', y = 'Patrón de explotación',shape="Selectividades") +
     ggtitle("")+
     theme_bw(base_size=11) + 
     theme(plot.title = element_text(hjust = 0.5),legend.justification=c(1.1,0), legend.position=c(1,0.1))
g1

```

\pagebreak

```{r Fig32,warning=F, include=T, message=F,fig.pos="h!", echo=FALSE,fig.height=4.5,fig.width=9,fig.align="center",fig.path=dir.Fig,dev=fig,fig.cap="\\label{Fig32}Series de Biomasa desovante y mortalidad por pesca junto a los PBRs calculados a partir de la BD promedio y mediana de F ($F_{mh}$) para el período 1997-2022."}

lbrms <-BRMS1
lblim <-BLIM1
lbo   <-Bo1
lbmed <-Bmed1
lfrms <-FRMS1
lfmedian<- median(VarPobSep$Ft1)  


BD <- ggplot() + 
     #geom_line(data=VarPobJul,aes(y=BD3, x=x, colour = "julio 2022"),linetype ="solid",  size=0.5)+
     #geom_line(data=VarPobMar,aes(y=BD2, x=x, colour = "marzo 2022"), linetype ="dashed", size=0.5)+
     geom_line(data=VarPobSep,aes(y=BD1, x=x, colour = "septiembre 2022"),linetype ="solid",  size=0.5)+
     #geom_ribbon(data=VarPobJul,aes(ymin=lowerBD3, ymax=upperBD3, x=x, fill = "IC"), alpha = 0.2)+
     #geom_ribbon(data=VarPobMar,aes(ymin=lowerBD2, ymax=upperBD2, x=x, fill = "IC"), alpha = 0.2)+
     geom_ribbon(data=VarPobSep,aes(ymin=lowerBD1, ymax=upperBD1, x=x, fill = "IC"), alpha = 0.2)+
     geom_hline(yintercept = c(lbrms,lblim,lbo,lbmed),colour=c('green3','red','blue','black'))+
     annotate("text", x=c(rep(2012,3),2005), y=c(lbrms,lblim,lbo,lbmed)+30000,
              label=c(expression("BD"[RMS]),expression("BD"[LIM]),expression("BD"[0]),expression("BD"[promedio]))) +
     labs(x = '', y = 'Biomasa desovante (t)',colour='Asesorías')  +
    scale_x_continuous(breaks = seq(from = 1960, to = 2022, by = 4)) +
    #scale_colour_manual("",values=c('blue','red','black'))+
    #scale_linetype_manual(values=c("solid", "longdash","dashed"))+
    #scale_fill_manual("",values=c("grey80","grey70",'gray60'))+
    scale_colour_manual("",values=c('black'))+
    scale_linetype_manual(values=c("solid"))+
    scale_fill_manual("",values=c('gray60'))+
    theme_bw(base_size=11) +
     ggtitle('')+
     theme(plot.title = element_text(hjust = 0.5),legend.position="top")

Ft <- ggplot() + 
    #geom_line(data=VarPobJul,aes(y=Ft3, x=x, colour = "julio 2022"),linetype ="solid",  size=0.5)+
    #geom_line(data=VarPobMar,aes(y=Ft2, x=x, colour = "marzo 2022"),linetype ="dashed",  size=0.5)+
    geom_line(data=VarPobSep,aes(y=Ft1, x=x, colour = "septiembre 2022"), linetype ="solid", size=0.5)+
    #geom_ribbon(data=VarPobJul,aes(ymin=lowerFt3, ymax=upperFt3, x=x, fill = "IC"), alpha = 0.2)+
    #geom_ribbon(data=VarPobMar,aes(ymin=lowerFt2, ymax=upperFt2, x=x, fill = "IC"), alpha = 0.2)+
    geom_ribbon(data=VarPobSep,aes(ymin=lowerFt1, ymax=upperFt1, x=x, fill = "IC"), alpha = 0.2)+
     geom_hline(yintercept = c(lfrms,lfmedian),colour=c('green3','black')) +
     annotate("text", x=c(2011,2001), y=c(lfrms,lfmedian)+0.15,label=c(expression("F"[RMS]),expression("F"[mh]))) +
    labs(x = '', y = 'Mortalidad por pesca (F)',colour='Asesorías')  +
    scale_x_continuous(breaks = seq(from = 1960, to = 2022, by = 4)) +
    #scale_colour_manual("",values=c('blue','red','black'))+
    #scale_linetype_manual(values=c("solid", "longdash","dashed"))+
    #scale_fill_manual("",values=c("grey80","grey70",'gray60'))+
    scale_colour_manual("",values=c('black'))+
    scale_linetype_manual(values=c("solid"))+
    scale_fill_manual("",values=c('gray60'))+
    theme_bw(base_size=11) +
     ggtitle('')+
     theme(plot.title = element_text(hjust = 0.5),legend.position="none")

BD + Ft


```

```{r Fig33,warning=F, include=T, message=F,fig.pos="h!", echo=FALSE,fig.height=3.5,fig.width=7.5,fig.align="center",fig.path=dir.Fig,dev=fig,fig.cap="\\label{Fig33}Madurez, selectividad (Panel izquierdo) y Curva de Biomasa por Recluta (\\%BDPR) (Panel derecho), utilizados en los cálculos de $F_{RMS}$."}

sel_Flota <- rep1$S_f[1,]
madurez   <- dat1$madurezsexual
Fspr      <- SPRcurv1[,1]
BDspr     <- SPRcurv1[,4]

g1 <- ggplot () +
      lims(y=c(0,1))+
     #lineas
     geom_line(aes(x=age,y=sel_Flota))+
     geom_line(aes(x=age,y=madurez),linetype="dashed")+
     #puntos
     geom_point(aes(x=age,y=sel_Flota,shape="Selectividad de la flota"),size=2.5) +
     geom_point(aes(x=age,y=madurez,shape="Madurez sexual"),size=2.5) +
     #parámetros
     labs(x = 'Edad (años)', y = 'Madurez y selectividad',shape="") +
     ggtitle("")+
     theme_bw(base_size=11) + 
     theme(plot.title = element_text(hjust = 0.5),legend.justification=c(1.1,0), legend.position=c(1,0.1))


g2 <- ggplot () +
     geom_line(aes(x=Fspr,y=BDspr))+
     geom_hline(yintercept = 0.6,colour=c('gray35'),linetype="dashed") +
     geom_vline(xintercept = FRMS2,colour=c('gray35'),linetype="dashed") +
     annotate("text", x=2, y=0.6+0.02,label=c(expression("F"[RMS]))) +
     labs(x = 'Mortalidad por pesca (F)', y = '%BDPR',shape="") +
     ggtitle("")+
     theme_bw(base_size=11) + 
     theme(plot.title = element_text(hjust = 0.5),legend.justification=c(1.1,0), legend.position=c(1,0.1))
g1 + g2
```

\pagebreak

```{r Fig34,warning=F, include=T, message=F,fig.pos="h!", echo=FALSE,fig.height=6.5,fig.width=8,fig.align="center",fig.path=dir.Fig,dev=fig,fig.cap="\\label{Fig34}a) Razón $BD/BD_{RMS}$, b) la distribución de probabilidad de $BD_{last}/BD_{RMS}$, c) razón $F/F_{RMS}$ y d) la distribución de probabilidad $F_{last}/F_{RMS}$"}

BD_BDrms <- ggplot() + 
     #geom_line(data=EstatusJul,aes(y=Rpr3, x=x, colour = "julio 2022"),linetype ="solid", size=0.5)+
     #geom_line(data=EstatusMar,aes(y=Rpr2, x=x, colour = "marzo 2022"),linetype ="dashed", size=0.5)+
     geom_line(data=EstatusSep,aes(y=Rpr1, x=x, colour = "sept 2022"),linetype ="solid", size=0.5)+
     #geom_ribbon(data=EstatusJul,aes(ymin=lowerRpr3, ymax=upperRpr3, x=x, fill = "IC"), alpha = 0.2)+
     #geom_ribbon(data=EstatusMar,aes(ymin=lowerRpr2, ymax=upperRpr2, x=x, fill = "IC"), alpha = 0.2)+
     geom_ribbon(data=EstatusSep,aes(ymin=lowerRpr1, ymax=upperRpr1, x=x, fill = "IC"), alpha = 0.2)+
     geom_hline(yintercept = c(1,0.5),colour=c('green3','red'))+
     annotate("text", x=c(2012,2012), y=c(1,0.5)+0.06,
              label=c(expression("BD"[RMS]),expression("BD"[LIM]))) +
     labs(x = '', y = expression("BD/BD"[RMS]),colour='Asesorías',tag="a)")  +
     scale_x_continuous(breaks = seq(from = 1960, to = 2062, by = 4)) +
     #scale_colour_manual("",values=c('blue','red','black'))+
    #scale_linetype_manual(values=c("solid", "longdash","dashed"))+
    #scale_fill_manual("",values=c("grey80","grey70",'gray60'))+
    scale_colour_manual("",values=c('black'))+
    scale_linetype_manual(values=c("solid"))+
    scale_fill_manual("",values=c('gray60'))+
    theme_bw(base_size=11) +
     ggtitle('')+
     theme(plot.title = element_text(hjust = 0.5),legend.position="top")

F_Frms <- ggplot() + 
    #geom_line(data=EstatusJul,aes(y=Frpr3, x=x, colour = "julio 2022"),linetype ="solid", size=0.5)+
    #geom_line(data=EstatusMar,aes(y=Frpr2, x=x, colour = "marzo 2022"),linetype ="dashed", size=0.5)+
    geom_line(data=EstatusSep,aes(y=Frpr1, x=x, colour = "septiembre 2022"),linetype ="solid", size=0.5)+
    #geom_ribbon(data=EstatusJul,aes(ymin=lowerFrpr3, ymax=upperFrpr3, x=x, fill = "IC"), alpha = 0.2)+
    #geom_ribbon(data=EstatusMar,aes(ymin=lowerFrpr2, ymax=upperFrpr2, x=x, fill = "IC"), alpha = 0.2)+
    geom_ribbon(data=EstatusSep,aes(ymin=lowerFrpr1, ymax=upperFrpr1, x=x, fill = "IC"), alpha = 0.2)+
     geom_hline(yintercept = 1,colour=c('green3')) +
     annotate("text", x=2012, y=1+0.25,label=c(expression("F"[RMS]))) +
    labs(x = '', y = expression("F/F"[RMS]),colour='Asesorías',tag="c)")  +
    scale_x_continuous(breaks = seq(from = 1960, to = 2062, by = 4)) +
    #scale_colour_manual("",values=c('blue','red','black'))+
    #scale_linetype_manual(values=c("solid", "longdash","dashed"))+
    #scale_fill_manual("",values=c("grey80","grey70",'gray60'))+
    scale_colour_manual("",values=c('black'))+
    scale_linetype_manual(values=c("solid"))+
    scale_fill_manual("",values=c('gray60'))+
    theme_bw(base_size=11) +
     ggtitle('')+
     theme(plot.title = element_text(hjust = 0.5),legend.position="none")

fig_desnb<- ggplot() + lims(y=c(0,3)) +
     #geom_polygon(data=densb_bj,aes(x=x, y=y, group=t,alpha=0.9),fill="gray70")+
     #geom_polygon(data=densb_bm,aes(x=x, y=y, group=t,alpha=0.9),fill="gray50")+
     geom_polygon(data=densb_bs,aes(x=x, y=y, group=t,alpha=0.9),fill="gray60")+
     #geom_line(aes(xbj,ybj), size=0.3,color="blue",linetype ="solid")+
     #geom_line(aes(xbm,ybm), size=0.3,color="red",linetype ="dashed")+
     geom_line(aes(xbs,ybs), size=0.3,color="black",linetype ="solid")+
     annotate("text", x=c(1.4), y=c(2.95),colour = c('black'), size = 2.5,
              label=c(paste("IC95%_sept2022 = [",round(icbs[1],3),"-",round(icbs[2],3),"]",sep=" "))) +
     labs(x = expression("BD"[last]*"/BD"[RMS]), y = 'Densidad de probabilidad',tag="b)")  +
     theme_bw(base_size=11) + 
     theme(plot.title = element_text(hjust = 0.5),legend.position="none")

fig_desnf<- ggplot() + lims(y=c(0,3))+
     #geom_polygon(data=densb_fj,aes(x=x, y=y, group=t,alpha=0.9),fill="gray70")+
     #geom_polygon(data=densb_fm,aes(x=x, y=y, group=t,alpha=0.9),fill="gray50")+
     geom_polygon(data=densb_fs,aes(x=x, y=y, group=t,alpha=0.9),fill="gray60")+
     #geom_line(aes(xfj,yfj), size=0.3,color="blue",linetype ="solid")+
     #geom_line(aes(xfm,yfm), size=0.3,color="red",linetype ="dashed")+
     geom_line(aes(xfs,yfs), size=0.3,color="black",linetype ="solid")+
     annotate("text", x=c(0.6), y=c(2.95),colour = c('black'), size = 2.5,
              label=c(paste("IC95%_sept2022= [",round(icfs[1],3),"-",round(icfs[2],3),"]",sep=" "))) +
     labs(x = expression("F"[last]*"/F"[RMS]), y = 'Densidad de probabilidad',tag="d)")  +
     theme_bw(base_size=11) + 
     theme(plot.title = element_text(hjust = 0.5),legend.position="none")


 {(BD_BDrms / F_Frms)   | (fig_desnb/fig_desnf)} +  plot_layout(ncol=2,widths=c(2,1))

```


\pagebreak

```{r Fig35a, warning=F, include=T, message=F,fig.pos="h!", echo=FALSE,fig.height=4,fig.width=4,fig.align="center",fig.path=dir.Fig,dev=fig,fig.cap="\\label{Fig35}Diagrama de fases de explotación de la biomasa desovante respecto de la mortalidad por pesca de la asesoría de septiembre 2022. Los ejes están estandarizados a los valores que generan el RMS proxy. Cruz azul corresponde a los intervalos de confianza de la razón $BD/BD_{RMS}$ y $F/F_{RMS}$. El año con cruz continua corresponde a  \\textit{Estatus completo}."}
source(paste(dir.fun,"Fn_DiagramaFase2.R",sep=""))
name1<-"Asesoría de Septiembre 2022"
years1<-rep1$years
nyears1<-length(years1)

DiagramaFase2(name1,
             years1[1:nyears1-1],
             SpB1[1:nyears1-1],
             SpBSE1[1:nyears1-1],
             ln_Fyr1[1:nyears1-1],
             ln_FSE1[1:nyears1-1],
             SpB1[nyears1],
             SpBSE1[nyears1],
             ln_Fyr1[nyears1],
             ln_FSE1[nyears1],
             FRMS1,
             BRMS1,
             BLIM1,
             FLIM1,
             color=F,
             dir.1,
             etiqueta=F,
             preliminar=F,
             completo=T)

text(c(SpB1[1]/BRMS1,
       SpB1[nyears1]/BRMS1,
       SpB1[nyears1-1]/BRMS1),
     c(exp(ln_Fyr1[1])/FRMS1-0.05,
       exp(ln_Fyr1[nyears1])/FRMS1-0.05,
       exp(ln_Fyr1[nyears1-1])/FRMS1+0.05),
     c("1990/91","2021/22","2020/21"),cex=0.9)

```

\pagebreak

```{r Fig35b, warning=F, include=T, message=F, eval=F,fig.pos="h!", echo=FALSE,fig.height=4,fig.width=4,fig.align="center",fig.path=dir.Fig,dev=fig}
source(paste(dir.fun,"Fn_DiagramaFase2.R",sep=""))
name2<-"Asesoría de Marzo 2022"
years2<-rep2$years
nyears2<-length(years2)

DiagramaFase2(name2,
             years2[1:nyears2-1],
             SpB2[1:nyears2-1],
             SpBSE2[1:nyears2-1],
             ln_Fyr2[1:nyears2-1],
             ln_FSE2[1:nyears2-1],
             SpB2[nyears2],
             SpBSE2[nyears2],
             ln_Fyr2[nyears2],
             ln_FSE2[nyears2],
             FRMS2,
             BRMS2,
             BLIM2,
             FLIM2,
             color=F,
             dir.1,
             etiqueta=F,
             preliminar=T,
             completo=F)

text(c(SpB2[1]/BRMS2,
       SpB2[nyears2]/BRMS2,
       SpB2[nyears2-1]/BRMS2),
     c(exp(ln_Fyr2[1])/FRMS2-0.05,
       exp(ln_Fyr2[nyears2])/FRMS2-0.05,
       exp(ln_Fyr2[nyears2-1])/FRMS2+0.05), 
     c("1990/91","2021/22","2020/21"),cex=1.2)

```

```{r Fig35c, warning=F, include=T, message=F, eval=F,fig.pos="h!", echo=FALSE,fig.height=4,fig.width=4,fig.align="center",fig.path=dir.Fig,dev=fig}
source(paste(dir.fun,"Fn_DiagramaFase2.R",sep=""))
name3<-"Asesoría de Julio 2022"
years3  <-rep3$years
nyears3 <-length(years3)

DiagramaFase2(name3,
             years3[1:nyears3-1],
             SpB3[1:nyears3-1],
             SpBSE3[1:nyears3-1],
             ln_Fyr3[1:nyears3-1],
             ln_FSE3[1:nyears3-1],
             SpB3[nyears3],
             SpBSE3[nyears3],
             ln_Fyr3[nyears3],
             ln_FSE3[nyears3],
             FRMS3,
             BRMS3,
             BLIM3,
             FLIM3,
             color=F,
             dir.1,
             etiqueta=F,
             preliminar=F,
             completo=T)

text(c(SpB3[1]/BRMS3,
       SpB3[nyears3]/BRMS3,
       SpB3[nyears3-1]/BRMS3),
     c(exp(ln_Fyr3[1])/FRMS3-0.05,
       exp(ln_Fyr3[nyears3])/FRMS3-0.05,
       exp(ln_Fyr3[nyears3-1])/FRMS3+0.05),
     c("1990/91","2021/22","2020/21"),cex=1.2)

```

\pagebreak

<!-- Proyección del stock (Asesoría de septiembre) -->

```{r Fig34a, warning=F, include=T, message=F,eval=T,fig.pos="h!", echo=F,fig.height=7,fig.width=9,fig.align="center",fig.path="Figuras/",dev=fig,fig.cap="\\label{Fig44a}Proyección de dos años biológicos (2022/2023 y 2023/2024) de la biomasa desovante, razón $BD/BD_{RMS}$ y capturas en base a tres escenarios de reclutamiento proyectado. Asesoría de septiembre 2022."}

par(mfrow=c(2,2),mar=c(4,4,1,1)+0.5)
yearProy<-c(2023,2024)

#=======================================================
# plot reclutamientos 
plot(c(reps1a$years,yearProy),c(reps1a$Reclutas,NA,NA),type="o",
     ylab="Reclutamientos",xlab="Años",main="",
     cex.axis=1,cex.main=1,cex.lab=1,xlim=c(1997,2025),pch=19)

abline(v=yearProy[1]-1,h=1,lty=2)

lines(c(reps1a$years,yearProy),
      c(reps1a$Reclutas,
        reps2a$Np[1],
        reps2a$Np[1]),type="o",col=3,pch=19)

lines(c(reps1a$years,yearProy),
      c(reps1a$Reclutas,
        reps3a$Np[1],
        reps3a$Np[1]),type="o",col=4,pch=19)

lines(c(reps1a$years,yearProy),
      c(reps1a$Reclutas,
        reps1a$Np[1],
        reps1a$Np[1]),type="o",col=2,pch=19)

lines(c(reps1a$years,yearProy),
      c(reps1a$Reclutas,
        NA,
        NA),type="o",col=1,pch=19)

abline(h=c(reps1a$Np[1],
           reps2a$Np[1],
           reps3a$Np[1]),
       col=c(2,3,4))

text(2025,c(reps1a$Np[1],
            reps2a$Np[1],
            reps3a$Np[1])+1500,
     round(c(reps1a$Np[1]/1000,
             reps2a$Np[1]/1000,
             reps3a$Np[1]/1000),0),cex=0.7)
#text(2024,550000,"a)")
#=======================================================
# plot Biomasa desovante
plot(c(rep1$years,yearProy),
     c(rep1$SSB,bds3),
     type="o",ylab="Biomasa desovante (t)",xlab="Años",col=4,
     xlim=c(1997,2025),ylim=c(0,1300000),pch=19,main="")

lines(c(rep1$years,yearProy),
      c(rep1$SSB,bds2),
      type="o",col=3,pch=19)

lines(c(rep1$years,yearProy),
      c(rep1$SSB,bds1),type="o",col=2,pch=19)

lines(c(rep1$years,yearProy),
      c(rep1$SSB,c(NA,NA)),type="o",col=1,pch=19)

abline(v=yearProy[1]-1,lty=2)
legend(2007,1300000,c("Reclprom 1997-2009",
                     "Reclprom Histórico",
                     "Reclprom 2010-2022"),pch=19,lwd=1,col=c(2,3,4),bty="n")
#text(2024,890000,"b)")
#=======================================================
# plot bd/BDrms
plot(c(rep1$years,yearProy),
     c(rep1$SSB,bds3)/BRMS1,
     type="o",ylab=expression("BD/BD"[RMS]),col=4,xlab="Años",
     pch=19,xlim=c(1997,2025),ylim=c(0,2.1))

lines(c(rep1$years,yearProy),
      c(rep1$SSB,bds2)/BRMS1,
      type="o",col=3,pch=19)

lines(c(rep1$years,yearProy),
      c(rep1$SSB,bds1)/BRMS1,
      type="o",col=2,pch=19)

lines(c(rep1$years,yearProy),
      c(rep1$SSB,c(NA,NA))/BRMS1,
      type="o",col=1,pch=19)

abline(v=yearProy[1]-1,h=1,lty=2)
abline(h=0.5,lty=2,col=2)
#text(2024,3,"c)")

#=======================================================
# plot capturas proyectadas
plot(c(rep1$years,yearProy),
     c(rep1$desembarquepred,cs3),type="o",
     ylab="Capturas (t)",col=4,xlab="Años",pch=19,xlim=c(1997,2025),)

lines(c(rep1$years,yearProy),
      c(rep1$desembarquepred,cs2),
      type="o",col=3,pch=19)

lines(c(rep1$years,yearProy),
      c(rep1$desembarquepred,cs1),
      type="o",col=2,pch=19)

lines(c(rep1$years,yearProy),
      c(rep1$desembarquepred,c(NA,NA)),
      type="o",col=1,pch=19)

abline(v=yearProy[1]-1,lty=2)
#text(2024,820000,"d)")

```

\pagebreak

 
```{r Tabla_24a,eval=F, warning=F, include=T, message=F, echo=FALSE}
source(paste(dir.fun,"Fn_Estatus_proy.R",sep=""))
setwd(paste(dir.0,"/CBA_sept",sep=""))
mfyr<-c(11,21,31)
escR<-"1997-2009"
Estatusproy_sept("MAE922",mfyr,escR,year1="2021/22",year2="2022/23",year3="2023/24")
```

```{r Tabla_24b, warning=F, include=T, message=F, echo=FALSE,eval=F}
setwd(paste(dir.0,"/CBA_sept",sep=""))
mfyr<-c(12,22,32)
escR<-"histórico"
Estatusproy_sept("MAE922",mfyr,escR,year1="2021/22",year2="2022/23",year3="2023/24")
```

```{r Tabla33_CBAinicialdescartex,echo=FALSE,warning=FALSE,eval=F}
setwd(paste(dir.0,"/CBA_sept",sep=""))
mfyr<-c(13,23,33)
escR<-"2010 - 2022"
Estatusproy_sept("MAE922",mfyr,escR,year1="2021/22",year2="2022/23",year3="2023/24")
```

```{r DFproy_sept2020,warning=F, include=T, message=F, echo=FALSE,eval=T}
setwd(paste(dir.0,"/CBA_sept",sep=""))
#source("C:\\MJZ\\CTP2020\\ANCHOVETA\\Salidas\\funciones\\Fn_DiagramaFaseproy.R")

admb_sept<-"MAE922"
data1        <- lisread(paste(admb_sept,".dat",sep=""))#lee los datos de la ultima evaluacion
names(data1) <- str_trim(names(data1), side="right")
dat1         <- data1
rep1         <- reptoRlist(paste(admb_sept,".rep",sep=""))
std1         <- read.table(paste(admb_sept,".std",sep=""),header=T,sep="",na="NA",fill=T)  

years      <- dat1$Ind[,1]                                                              
nyears     <- dat1$nanos   
Bo         <- rep1$SSBpbr[1]                         # Paso 4: Obtención de Bo
BRMS       <- rep1$SSBpbr[3]                         # Paso 5: Obtención de Brms = 60%SPRo = 55%Bo
FRMS       <- rep1$Fs[2]
BLIM       <- Bo*0.275                              # Paso 6: Obtención de Blim = 20%Bo 
FLIM       <- rep1$Fs[3]                             # Paso 6: Obtención de Flim = 30%SPRo
SpB        <- subset(std1,name=="SSB")$value                                # BD serie histórica de evaluación de stock 
SpBSE      <- subset(std1,name=="SSB")$std                           # desviación estandar BD
ln_Fyr     <- subset(std1,name=="log_Ft")$value                                # logaritmo de Ft
ln_FSE     <- subset(std1,name=="log_Ft")$std                                 # logaritmo de la desviación standar de Ft
Fyr        <- exp(subset(std1,name=="log_Ft")$value)

```


```{r Fig46, eval=T, warning=F, include=T, message=F, echo=FALSE,fig.align="center",fig.height=2.3,fig.width=2.2,fig.path=dir.Fig,dev=fig}

source(paste(dir.fun,"Fn_DiagramaFase_proy.R",sep=""))
source(paste(dir.fun,"Fn_ProbEstatus_proy.R",sep=""))

escR<-c(rep("Reclprom 1997-2009",1), 
        rep("Reclprom histórico",1),
        rep("Reclprom 2010-2022",1))

pF<-rep(c("Frms*1",
          "Frms*0,9",
          "Frms*1,1"),3)
n<-1
nesc<-c(11,21,31)
admb_sept<-"MAE922"
mf<-c(1,0.9,1.1)
 

for(i in 1:n){
name<-escR[1]
DiagramaFase_proy(name,
                  years[25:26],
                  SpB[25:26],
                  SpBSE[25:26],
                  ln_Fyr[25:26],
                  ln_FSE[25:26],
                  FRMS,
                  BRMS,
                  BLIM,
                  FLIM,
                  color=F,
                  dir.0,
                  etiqueta=F)

setwd(paste(dir.0,"/CBA_sept",sep=""))
rep     <- reptoRlist(paste(admb_sept,nesc[i],".rep",sep=""))
std     <- read.table(paste(admb_sept,nesc[i],".std",sep=""),header=T,sep="",na="NA",fill=T) 
SpBp    <- subset(std,name=="BD_p0")$value                              
SpBSEp  <- subset(std,name=="BD_p0")$std    
Frmsp    <-c(FRMS*mf[i],FRMS*mf[i])

lines(c(rprSEPT,SpBp/BRMS),
      c(FrprSEPT,Frmsp/FRMS))

points(c(SpB[26]/BRMS),
       c(exp(ln_Fyr[26])/FRMS),
       pch=19,col=c('orange'),cex=c(1))

points(c(SpBp/BRMS),
       c(Frmsp/FRMS),
       pch=19,col=c(2,2),cex=c(1,1))

text(c((SpBp[1]/BRMS)-0.05,(SpBp[2]/BRMS)+0.05),
     c(Frmsp/FRMS+0.07),
     c('2022/23',"2023/24"),
     cex=c(0.5,0.5))

text(c(SpB[1]/BRMS,
       SpB[nyears]/BRMS,
       SpB[nyears-1]/BRMS),
     c(Fyr[1]/FRMS+0.05,
       Fyr[nyears]/FRMS-0.05,
       Fyr[nyears-1]/FRMS-0.05),
     c("1990/91","2021/22","2020/21"),cex=0.5)
text(1.7,1.9,pF[i],cex=0.8,col=1)
}

```


```{r Fig47, eval=T, warning=F, include=T, message=F, echo=FALSE,fig.align="center",fig.height=2.3,fig.width=2.2,fig.path=dir.Fig,dev=fig}

source(paste(dir.fun,"Fn_DiagramaFase_proy.R",sep=""))
source(paste(dir.fun,"Fn_ProbEstatus_proy.R",sep=""))

escR<-c(rep("Reclprom 1997-2009",1), 
        rep("Reclprom histórico",1),
        rep("Reclprom 2010-2022",1))

pF<-rep(c("Frms*1",
          "Frms*0.9",
          "Frms*1.1"),3)

n<-1
nesc<-c(12,22,32)
admb_sept<-"MAE922"
mf<-c(1,0.9,1.1)
 
for(i in 1:n){
name<-escR[2]
DiagramaFase_proy(name,
                  years[25:26],
                  SpB[25:26],
                  SpBSE[25:26],
                  ln_Fyr[25:26],
                  ln_FSE[25:26],
                  FRMS,
                  BRMS,
                  BLIM,
                  FLIM,
                  color=F,
                  dir.0,
                  etiqueta=F)

setwd(paste(dir.0,"/CBA_sept",sep=""))
rep     <- reptoRlist(paste(admb_sept,nesc[i],".rep",sep=""))
std     <- read.table(paste(admb_sept,nesc[i],".std",sep=""),header=T,sep="",na="NA",fill=T) 
SpBp    <- subset(std,name=="BD_p0")$value                              
SpBSEp  <- subset(std,name=="BD_p0")$std    
Frmsp    <- c(FRMS*mf[i],FRMS*mf[i])

lines(c(rprSEPT,SpBp/BRMS),
      c(FrprSEPT,Frmsp/FRMS))

points(c(SpB[26]/BRMS),
       c(exp(ln_Fyr[26])/FRMS),
       pch=19,col=c('orange'),cex=c(1))

points(c(SpBp/BRMS),
       c(Frmsp/FRMS),
       pch=19,col=c(2),cex=c(1))

text(c((SpBp[1]/BRMS)+0.16,(SpBp[2]/BRMS)-0.16),
     c(Frmsp/FRMS+0.07),
     c('2022/23',"2023/24"),
     cex=c(0.5,0.5))

text(c(SpB[1]/BRMS,
       SpB[nyears]/BRMS,
       SpB[nyears-1]/BRMS),
     c(Fyr[1]/FRMS-0.05,
       Fyr[nyears]/FRMS-0.05,
       Fyr[nyears-1]/FRMS-0.05),
     c("1990/91","2021/22","2020/21"),cex=0.5)
text(1.7,1.9,pF[i],cex=0.8,col=1)
}

```

```{r Fig48, eval=T, warning=F, include=T, message=F, echo=FALSE,fig.height=2.3,fig.width=2.2,fig.path=dir.Fig,dev=fig,fig.cap="\\label{Fig44b}Diagramas de fases de explotación de la biomasa desovante respecto de la mortalidad por pesca mostrando el estatus de anchoveta centro-sur para el año previo 2020/21 (punto verde), año actual 2021/22 (punto y cruz naranjo) y años proyectados 2022/23 y 2023/24 (puntos rojos) bajo un escenario de reclutamiento promedio alto [1997-2009], reclutamiento promedio histórico [1997-2022], reclutamiento promedio reciente [2010-2022]. Asesoría de septiembre 2022."}

source(paste(dir.fun,"Fn_DiagramaFase_proy.R",sep=""))
source(paste(dir.fun,"Fn_ProbEstatus_proy.R",sep=""))

escR<-c(rep("Reclprom 1997-2009",1), 
        rep("Reclprom histórico",1),
        rep("Reclprom 2010-2022",1))
pF<-rep(c("Frms*1",
          "Frms*0.9",
          "Frms*1.1"),3)

n<-1
nesc<-c(13,23,33)
admb_sept<-"MAE922"
mf<-c(1,0.9,1.1)
 
for(i in 1:n){
name<-escR[3]
DiagramaFase_proy(name,
                  years[25:26],
                  SpB[25:26],
                  SpBSE[25:26],
                  ln_Fyr[25:26],
                  ln_FSE[25:26],
                  FRMS,
                  BRMS,
                  BLIM,
                  FLIM,
                  color=F,
                  dir.0,
                  etiqueta=F)

setwd(paste(dir.0,"/CBA_sept",sep=""))
rep     <- reptoRlist(paste(admb_sept,nesc[i],".rep",sep=""))
std     <- read.table(paste(admb_sept,nesc[i],".std",sep=""),header=T,sep="",na="NA",fill=T) 
SpBp    <- subset(std,name=="BD_p0")$value                              
SpBSEp  <- subset(std,name=="BD_p0")$std    
Frmsp    <-c(FRMS*mf[i],FRMS*mf[i])

lines(c(rprSEPT,SpBp/BRMS),
      c(FrprSEPT,Frmsp/FRMS))

points(c(SpB[26]/BRMS),
       c(exp(ln_Fyr[26])/FRMS),
       pch=19,col=c('orange'),cex=c(1))

points(c(SpBp/BRMS),
       c(Frmsp/FRMS),
       pch=19,col=c(2),cex=c(1))

text((SpBp/BRMS),
     c(Frmsp/FRMS+0.07),
     c('2022/23',"2023/24"),cex=c(0.5,0.5))

text(c(SpB[1]/BRMS,
       SpB[nyears]/BRMS,
       SpB[nyears-1]/BRMS),
     c(Fyr[1]/FRMS-0.05,
       Fyr[nyears]/FRMS-0.05,
       Fyr[nyears-1]/FRMS-0.05),
     c("1990/91","2021/22","2020/21"),cex=0.5)
text(1.7,1.9,pF[i],cex=0.8,col=1)
}

```


\pagebreak


```{r Fig27_CBA_anch,warning=F, include=T, message=F,eval=T,fig.pos="h!", echo=F,fig.height=5,fig.width=10,fig.align="center",fig.path="Figuras/",dev=c('pdf'),fig.cap="\\label{Fig44c}Captura 2022/2023 y 2023/2024 a la edad bajo tres escenarios de reclutamiento proyectado en el hito 1. Asesoría Septiembre 2022."}

dira<-paste(dir.0,"/CBA_sept",sep="")
setwd(dira)
reps1a     <- reptoRlist("MAE92211.rep")  
reps2a     <- reptoRlist("MAE92212.rep") 
reps3a     <- reptoRlist("MAE92213.rep") 

par(mfrow=c(1,2),mar=c(4,4,1,1)+0.5)
#===============================================================================================================
# plot captura a la talla
plot(seq(0,4,1),reps1a$YTP_p0W_proyectada[1,],
     type="h",main="Año 2022/2023",lwd=20,ylim=c(0,125000),yaxs= "i",
     ylab="Captura  a la edad (t)",xlab="Edades",
     cex.axis=1,cex.main=1,cex.lab=1,col='red2')
lines(seq(0,4,1),reps2a$YTP_p0W_proyectada[1,],type="h",col='green2',lwd=15)
lines(seq(0,4,1),reps3a$YTP_p0W_proyectada[1,],type="h",col='blue2',lwd=10)
text(rep(0.35,3),c(reps1a$YTP_p0W_proyectada[1,1],
                   reps2a$YTP_p0W_proyectada[1,1],
                   reps3a$YTP_p0W_proyectada[1,1]),
                 paste(c(C1eryearR1,C1eryearR2,C1eryearR3)*100,"%",sep=""))
text(4,120000,'a)')

plot(seq(0,4,1),reps1a$YTP_p0W_proyectada[2,],type="h",main="Año 2023/2024",
     lwd=20,ylim=c(0,125000),yaxs= "i", ylab="Captura a la edad (t)",
     xlab="Edades",cex.axis=1,cex.main=1,cex.lab=1,col='red2')
lines(seq(0,4,1),reps2a$YTP_p0W_proyectada[2,],type="h",col='green2',lwd=15)
lines(seq(0,4,1),reps3a$YTP_p0W_proyectada[2,],type="h",col='blue2',lwd=10)
text(rep(0.35,3),c(reps1a$YTP_p0W_proyectada[2,1],
                   reps2a$YTP_p0W_proyectada[2,1],
                   reps3a$YTP_p0W_proyectada[2,1]),
                 paste(c(C1eryearR12,C1eryearR22,C1eryearR32)*100,"%",sep=""))
text(rep(1.4,3),c(reps1a$YTP_p0W_proyectada[2,2],
                  reps2a$YTP_p0W_proyectada[2,2],
                  reps3a$YTP_p0W_proyectada[2,2]),
                paste(c(C1eryearR12a,C1eryearR22a,C1eryearR32a)*100,"%",sep=""))
text(4,120000,'b)')

```


```{r Fig27_CBA,warning=F, include=T, message=F,fig.pos="h!", echo=F,fig.height=5,fig.width=10,fig.align="center",fig.path="Figuras/",dev=c('pdf'),fig.cap="\\label{Fig44ds}a) Distribución de probabilidad de la Captura al RMS proyectada al 2023 bajo tres escenarios de reclutamiento proyectado en el hito 1. La zona sombreada corresponde a la zona de percentiles de probabilidad de captura (*P) entre el 10 \\% - 50 \\% y b) La CBA estimada para cada *P."}
#===============================================================================
# escenario 1
#===============================================================================
xca1 <-rnorm(1000, mean = CBAp_sept[1],sd=CBApstd_sept[1])
xca  <-seq(min(xca1),max(xca1),0.5)
yca  <-dnorm(xca, mean = CBAp_sept[1],sd=CBApstd_sept[1])
icca <-qnorm(c(0.1,0.5,0.5),CBAp_sept[1],CBApstd_sept[1])
xxca <-c(xca[xca>=icca[1]&xca<=icca[2]],
         rev(xca[xca>=icca[1]&xca<=icca[2]]))
yyca <-c(yca[xca>=icca[1]&xca<=icca[2]],
         rep(0,length(yca[xca>=icca[1]&xca<=icca[2]])))
#===============================================================================
# escenario 2
#===============================================================================
xcb1 <-rnorm(1000, mean = CBAp_sept[2],sd= CBApstd_sept[2])
xcb  <-seq(min(xcb1),max(xcb1),0.5)
ycb  <-dnorm(xcb, mean = CBAp_sept[2],sd= CBApstd_sept[2])
iccb <-qnorm(c(0.1,0.5,0.5),CBAp_sept[2],CBApstd_sept[2])
xxcb <-c(xcb[xcb>=iccb[1]&xcb<=iccb[2]],
         rev(xcb[xcb>=iccb[1]&xcb<=iccb[2]]))
yycb <-c(ycb[xcb>=iccb[1]&xcb<=iccb[2]],
         rep(0,length(ycb[xcb>=iccb[1]&xcb<=iccb[2]])))
#===============================================================================
# escenario 3
#===============================================================================
xcc1 <-rnorm(1000, mean = CBAp_sept[3],sd=CBApstd_sept[3])
xcc  <-seq(min(xcc1),max(xcc1),0.5)
ycc  <-dnorm(xcc, mean = CBAp_sept[3],sd=CBApstd_sept[3])
iccc <-qnorm(c(0.1,0.5,0.5),CBAp_sept[3],CBApstd_sept[3])
xxcc <-c(xcc[xcc>=iccc[1]&xcc<=iccc[2]],
         rev(xcc[xcc>=iccc[1]&xcc<=iccc[2]]))
yycc <-c(ycc[xcc>=iccc[1]&xcc<=iccc[2]],
         rep(0,length(ycc[xcc>=iccc[1]&xcc<=iccc[2]])))

par(mfrow=c(1,2),mar=c(4,4,1,1)+0.5)
#===============================================================================
# plot densidad de probabilidad CBA
plot(xca,yca,type="l",ylab="Densidad de probabilidad",
     xaxs="i",yaxs= "i",xlab="CBA 2023 (toneladas)",main="",
     cex.axis=1,cex.main=1,cex.lab=1,xlim=c(30000,400000),ylim=c(0,13e-06))

polygon(xxca,yyca,col=gray(0.8,0.7),border="gray80")
lines(xca,yca,lwd=1,col="red2",lty=1)

polygon(xxcb,yycb,col=gray(0.8,0.7),border="gray80")
lines(xcb,ycb,lwd=1,col="green2",lty=1)

polygon(xxcc,yycc,col=gray(0.8,0.7),border="gray80")
lines(xcc,ycc,lwd=1,col="blue2",lty=1)

legend(50000,12.8e-06,
       c(paste("CBA2023_R1997-2009 = [",round(icca[1],0),"-",round(icca[2],0),"]",sep=" "),
         paste("CBA2023_Rhistórico = [",round(iccb[1],0),"-",round(iccb[2],0),"]",sep=" "),
         paste("CBA2023_R2010-2022 = [",round(iccc[1],0),"-",round(iccc[2],0),"]",sep=" ")), lty=c(1,1,1),col=c('red2',"green2","blue2"),bty="n",lwd=1,cex=0.8)
text(390000,12.7e-06,'a)')
box()

#===============================================================================
# plot percentiles de captura
plot(seq(10,50,10),CBA_sept[1,],type="o", 
     ylab="CBA 2023 (toneladas)",xlab="Percentil de Captura (P*)",
     main="",cex.axis=1,cex.main=1,cex.lab=1,col="red2",ylim=c(50000,250000))
lines(seq(10,50,10),CBA_sept[2,],type="o",col="green2")
lines(seq(10,50,10),CBA_sept[3,],type="o",col="blue2")

legend(12,2.5e+05,c("R1997-2009","Rhistórico","R2010-2022"),
       col=c(2,3,4),pch=c(19,19,19),lwd=1,bty="n",cex=0.8)
text(49,2.5e+05,'b)')


```

\pagebreak


# TABLAS


```{r kbl_t1, echo=FALSE,eval=T,warning=F, include=T, message=F}
#-----------
# TABLA 
#-----------
kbl(dataInd, booktabs = T,format = "latex",position="h!",escape = F,align="c",
    format.args=list(big.mark = '.'),
    col.names = linebreak(c("Año\ncalendario ",
                            "Biomasa crucero\nde verano\n(toneladas)",
                            "Biomasa crucero\nde otoño\n(toneladas)",
                            "Biomasa desovante\nMPDH\n(toneladas)"),align="c"),
caption = "\\label{t1} Estimaciones de biomasas utilizadas en la evaluación de stock de anchoveta provenientes de los cruceros de Verano (RECLAS), Otoño (PELACES) y crucero de huevos (MPDH).") %>% 
  kable_styling(latex_options = c("striped", "condensed"),
                full_width = FALSE,font_size=10)

```

\pagebreak


```{r kbl_t2 desembarques y descarte, echo=FALSE,eval=T,warning=F, include=T, message=F}
#-----------
# TABLA 
#-----------
kbl(dataDes_y_descar, booktabs = T,format = "latex",position="h!",align="c",
    format.args=list(big.mark = '.'),escape=F,
col.names = linebreak(c("Año\nbiológico ",
                        "Desembarques\n(toneladas)",
                        "Porcentaje\nDescarte",
                        "Captura\ndescartada\n(toneladas)",
                        "Captura\ntotal\n(toneladas)"),align="c"),   
caption = "\\label{t2} Desembarques en toneladas, porcentaje de descarte supuesto,
captura descartada (toneladas) y captura total (toneladas) estimadas en año biológico para anchoveta de las regiones de Valparaíso a Los Lagos.") %>% 
  kable_styling(latex_options = c("striped", "condensed"),
                full_width = FALSE,font_size=10)

```


\pagebreak


```{r Tabla_28, echo=FALSE,warning=FALSE}


VarPobl1<- cbind(yearsb,
                 format(round(c(BD1),0),nsmall=0, big.mark="."),
                 format(round(c(BT1),0),nsmall=0, big.mark="."),
                 format(round(c(Rt1),0),nsmall=0, big.mark="."),
                 formatC(c(round(exp(Ft1),3)),decimal.mark = ",",digits = 3))

#-----------
# TABLA 
#-----------
VarPobl1 %>%
kbl(booktabs = T,format = "latex",position="h!",escape = F,align="c",
    col.names = linebreak(c('Año\nbiológico',
                            "Biomasa\ndesovante",
                            "Biomasa\ntotal",
                            "Reclutamientos",
                            "Mortalidad\npor pesca"),align="c"),
caption = "\\label{Tab17}Estimaciones medias de las biomasa desovante (t) , biomasa total (t), reclutamientos (\\#) y  mortalidad por pesca (año-1)  estimadas en la asesoría de septiembre 2022 de anchoveta de las regiones de Valparaíso a Los Lagos.") %>% 
  kable_styling(latex_options = c("striped", "condensed"),
                full_width = FALSE,font_size=8)


```

\pagebreak

```{r Tabla_29, echo=FALSE,warning=FALSE}

VarPobl2<- data.frame('Años'=yearsb,
                 "F_FRMS"=formatC(c(round(exp(Ft1)/FRMS1,3)), decimal.mark = ","),
                 "BD_BDRMS"=formatC(c(round(BD1/BRMS1,3)), decimal.mark = ","),
                 "Y_BT"=formatC(c(round(rep1$desembarquepred/BT1,3)), decimal.mark = ","),
                 "C_N"=formatC(c(round(rowSums(rep1$pred_Ctot)/rowSums(rep1$N),3)), decimal.mark = ","))

kbl(VarPobl2, booktabs = T,format = "latex",position="h!",escape = F,align="c",
    col.names = linebreak(c('Año\nbiológico',
                            '$F/F_{RMS}$',
                            '$BD/BD_{RMS}$',
                            '$Y/BT$',
                            '$C\\#/N\\#$'),align="c"),
caption = "\\label{Tab19}Índices de reducción de F respecto de $F_{RMS}$ ($F/F_{RMS}$), BD respecto de $BD_{RMS}$ ($BD/BD_{RMS}$), tasas de explotación anual referidos a la biomasa ($Y/BT$) y a la abundancia estimada ($C\\#/N\\#$), estimadas en la evaluación de septiembre 2022 de anchoveta de las regiones de Valparaíso a Los Lagos.") %>% 
  kable_styling(latex_options = c("striped", "condensed"),
                full_width = FALSE,font_size=8)



```

\pagebreak

```{r Tabla_17 PBRs, echo=FALSE,eval=T,warning=F, include=T, message=F,}


etapas<-c("Paso 1", "Paso 1", "Paso 2","Paso 2","Paso 3", "Paso 3", "Paso 4", "Paso 5", "Paso 6")

pbrs<-c("$BD_{promedio}$",
        "$F_{mh}$",
        "$\\%BDPR_{F_{mh}}$",
        "$\\%BDPR_{F_{RMS}}$",
        "$\\%BD_{F_{mh}}$",
        "$\\%BD_{F_{RMS}}$",
        "$BD_{0}$",
        "$BD_{55\\%}$",
        "$BD_{27,5\\%}$")

calculo<-c("Promedio de la serie histórica entre 1991-2022",
           "Mediana de la serie histórica entre 1991-2022",
           rep("Cálculo de la curva de biomasa por recluta (BDPR)",2),
           "$\\%BDPR_{F_{mh}}-5\\%$",
           "$\\%BDPR_{F_{RMS}}-5\\%$",
           "$BD_{0}=BD_{promedio}/\\%BD_{F_{mh}}$",
           "$BD_{RMS}=BD_{0}*\\%BD_{F_{RMS}}$",
           "$BD_{LIM}=BD_{0}*\\%BD_{F_{LIM}}$")


Valores<-c(round(Bmed1/10^3,0),
                 formatC(round(Fmedian1,2), decimal.mark = ","), 
                 formatC(pSPR_Fmh1*100, decimal.mark = ","), 
                 formatC(60, decimal.mark = ","),
                 formatC(pB_Fmh1*100, decimal.mark = ","),
                 formatC(55, decimal.mark = ","),
                 round(Bo1/10^3,0),
                 round(BRMS1/10^3,0),
                 round(BLIM1/10^3,0))

tablapbrs<-data.frame("Etapas"=etapas,"Cálculo"=calculo,"Aproximación"=pbrs,"Valores"=Valores)

#-----------
# TABLA 
#-----------
kbl(tablapbrs, booktabs = T,format = "latex",position="h!",align="cllc",escape = FALSE,
caption = "\\label{Tab18}Procedimiento de cálculo de los puntos biológicos de referencia de biomasa (miles de t) estimados en la evaluación de stock de septiembre 2022 para anchoveta de las regiones de Valparaíso a Los Lagos, calculados siguiendo los pasos descritos en la metodología de este informe.")%>%
  collapse_rows(columns = 1:2,latex_hline = "major", valign = "middle")%>% 
  kable_styling(latex_options = c("striped", "condensed"),
                full_width = FALSE,font_size=8)

```


```{r Tabla26, echo=FALSE}

Tabla4.1<-rbind("Año biológico"=c("2021/22"),
                "$F_{RMS}$"=formatC(c(round(FRMS1,2)), decimal.mark = ","),
                "$BD_{RMS}$"=c(round(BRMS1/10^3,0)),
                "$BD_{LIM}$"=c(round(BLIM1/10^3,0)),
                "$p(BD_{2021/22}<BD_{RMS})^1$"=formatC(round(c(pa_sept),2), decimal.mark = ","),
                "$p(F_{2021/22}>F_{RMS})^2$"=formatC(round(c(pb_sept),2), decimal.mark = ","),
                "$p(sobre-explotación)^3$"=formatC(round(c(pc_sept),2), decimal.mark = ","),
                "$p(agotado/colapsado)^4$"=formatC(round(c(pd_sept),2), decimal.mark = ","),
                "$p(sobrepesca)^5$"=formatC(round(c(pe_sept),2), decimal.mark = ","))

colnames(Tabla4.1)<-c("Valores")

footnote<-c("Probabilidad que $BD$ del año más reciente sea menor a $BD_{RMS}$ según el diagrama de fase",
            "Probabilidad que $F$ del año más reciente sea mayor a $F_{RMS}$ según el diagrama de fase",
            "Probabilidad de estar en sobreexplotación = $p(0,5<BD_{last}/BD_{RMS}<0,9)$",
            "Probabilidad de estar en colapso =$p(BD_{last}/BD_{RMS}<0,5)$",
            "Probabilidad de estar en sobrepesca = $p(F_{last}/F_{RMS}>1,1)$")

#-----------
# TABLA 
#-----------
kbl(Tabla4.1, booktabs = T,format = "latex",position="h!",align="c",escape = FALSE,
caption = "\\label{Tab21}Puntos Biológicos de referencia (PBRs) y probabilidades de estar bajo $BD_{RMS}$ y sobre $F_{RMS}$ y en sobreexplotación, colapsado o sobrepesca.") %>% 
  kable_styling(latex_options = c("striped"),
                full_width = FALSE,font_size=10) %>%
footnote(number = footnote,threeparttable = T,escape = FALSE,fixed_small_size = TRUE) %>%
column_spec(1, width = "30em")

```

\pagebreak

<!--- RESULTADOS DE PROYECCIÓN ASESORÍA DE SEPTIEMBRE (HITO 1) -->
```{r estatusproyectado_anch,warning=F, include=T, message=F, echo=F}

probEstatus<-rbind("$R_{proy}$"=formatC(c(reps1a$Np[1],reps2a$Np[1],reps3a$Np[1],
                    reps1a$Np[1],reps2a$Np[1],reps3a$Np[1])/1000, decimal.mark = ","),
                    "$F_{proy}=F_{RMS}$"=formatC(c(rep(FRMS1,6)), decimal.mark = ","),
                    "$BD_{RMS}$"=formatC(c(rep(BRMS1,6))/1000, decimal.mark = ","),
                    '$BD_{proy}$'=formatC(round(c(bds1[1],bds2[1],bds3[1],
                    bds1[2],bds2[2],bds3[2])/1000,0), decimal.mark = ","),
                    '$BD_{proy}/BD_{RMS}$'=formatC(round(c(RpRps1[1],RpRps2[1],RpRps3[1],
                    RpRps1[2],RpRps2[2],RpRps3[2]),2), decimal.mark = ","),
                    "$p(sobreexplotación)^1$"=formatC(round(c(pc1,pc2,pc3,
                    pc12,pc22,pc32),2), decimal.mark = ","),
                    "$p(agotado/colapsado)^2$"=formatC(round(c(pd1,pd2,pd3,
                    pd12,pd22,pd32),2), decimal.mark = ","))

colnames(probEstatus)<-rep(c("$R_{1997-2009}$","$R_{Histórico}$","$R_{2010-2022}$"),2)

footnote2<-c("Probabilidad de estar en sobreexplotación = $p(0,5<BD_{last}/BD_{RMS}<0,9)$",
             "Probabilidad de estar en colapso =$p(BD_{last}/BD_{RMS}<0,5)$")

#-----------
# TABLA 
#-----------
kbl(probEstatus, booktabs = T,format = "latex",position="h!",align="c",escape = FALSE,
caption = "\\label{Tab25s}Proyección de la biomasa desovante hacia el año biológico 2022/2023 y 2023/2024 considerando tres escenarios de reclutamientos y mortalidad por pesca igual al $F_{RMS}$. Probabilidad de estar bajo $BD_{RMS}$ y sobre $F_{RMS}$ y la probabilidad de sobre-explotación y colapso.") %>% 
  kable_styling(latex_options = c("striped", "condensed"),
                full_width = FALSE,font_size=10)%>% 
  add_header_above(c(" " = 1,
                    "Escenarios de reclutamiento" = 3,
                    "Escenarios de reclutamiento" = 3),line = F)%>% 
  add_header_above(c(" " = 1,
                    "Estatus 2022/2023" = 3,"Estatus 2023/2024" = 3),line = F)%>%
footnote(number = footnote2,threeparttable = T,escape = FALSE,fixed_small_size = TRUE)

```

```{r Capturaproyectado,warning=F, include=T, message=F, echo=F}

Capturaproy<-rbind('Año biológico proyectada 2022/2023'=round(c(cs1[1],cs2[1],cs3[1])/1000,0),
                   'Primer Semestre 2023'=round(c(cs1[1]*0.7,cs2[1]*0.7,cs3[1]*0.7)/1000,0),
                   'Año biológico proyectada 2023/2024'=round(c(cs1[2],cs2[2],cs3[2])/1000,0),
                   'Segundo Semestre 2023'=round(c(cs1[2]*0.3,cs2[2]*0.3,cs3[2]*0.3)/1000,0),
                   'Año calendario 2023'=round(c((cs1[1]*0.7)+(cs1[2]*0.3),
                                                         (cs2[1]*0.7)+(cs2[2]*0.3),
                                                         (cs3[1]*0.7)+(cs3[2]*0.3))/1000,0))

colnames(Capturaproy)<-c("$R_{1997-2009}$","$R_{Histórico}$","$R_{2010-2022}$")

#-----------
# TABLA 
#-----------
kbl(Capturaproy, booktabs = T,format = "latex",position="h!",align="c",escape = FALSE,
caption = "\\label{Tab26s}Proyección de la captura estimada para los años biológicos 2022/2023 y 2023/2024 considerando una mortalidad por pesca igual al $F_{RMS}$, con sus respectivos escenarios de reclutamientos. El cálculo de la Captura para el año calendario 2023 se obtiene como el promedio ponderado según la estacionalidad semestral de la pesquería que a la fecha se asume 70\\% para el primer semestre y 30\\% para el segundo semestre.") %>% 
  kable_styling(latex_options = c("striped", "condensed"),
                full_width = FALSE,font_size=10)%>% 
  add_header_above(c("Captura" = 1,
                    "Escenarios de reclutamiento" = 3),line = F)
```

\pagebreak

```{r Tabla25a_CBAinicial_sept,eval=T, echo=FALSE, warning=F, include=T, message=F}

percentiles<-c("10\\%","20\\%","30\\%","40\\%","50\\%")
escrec<-c("$R_{1997-2009}$","$R_{Histórico}$","$R_{2010-2022}$")

tCBA<-t(data.frame(CBAp_sept,CBApstd_sept,CBA_sept))
colnames(tCBA)<-escrec
row.names(tCBA)<-c('mean','sd',percentiles)

#-----------
# TABLA 
#-----------
kbl(round(tCBA,0), booktabs = T,format = "latex",position="h!",align="c",escape = FALSE,
    format.args=list(big.mark = '.'),
caption = "\\label{Tab27s}CBA inicial año calendario 2023 de anchoveta calculada bajo $F_{RMS}$ con sus respectivos percentiles de captura entre 10\\% y 50\\% y tres escenarios de reclutamientos.") %>% 
  kable_styling(latex_options = c("striped", "condensed"),
                full_width = FALSE,font_size=10)%>% 
  add_header_above(c(" " = 1,
                    "Escenarios de reclutamiento" = 3),line = F)%>% 
  add_header_above(c(" " = 1,
                    "CBA 2023" = 3))

```

```{r Tabla25a_CBAinicial-descarte_sept,eval=T, echo=FALSE, warning=F, include=T, message=F}

tCBAd<-t(data.frame(CBApd_sept,CBApdstd_sept,CBAd_sept))
colnames(tCBAd)<-escrec
row.names(tCBAd)<-c('mean','sd',percentiles)

#-----------
# TABLA 
#-----------
kbl(round(tCBAd,0), booktabs = T,format = "latex",position="h!",escape = FALSE,align="c",
    format.args=list(big.mark = '.'),
caption = "\\label{Tab27s_b}CBA inicial año calendario 2023 considerando el descuento del 2 \\% de descarte.") %>% 
  kable_styling(latex_options = c("striped", "condensed"),
                full_width = FALSE,font_size=10)%>% 
  add_header_above(c(" " = 1,
                    "Escenarios de reclutamiento" = 3),line = F)%>% 
  add_header_above(c(" " = 1,
                    "CBA 2023 - 2 \\% descarte" = 3))

```


```{r Tabla26_resguardo_sept, eval=T,echo=FALSE, warning=F, include=T, message=F}


buffer2<-data.frame(t(buffer))
colnames(buffer2)<-escrec
row.names(buffer2)<-percentiles

#-----------
# TABLA 
#-----------
kbl(buffer2, booktabs = T,format = "latex",position="h!",align="c",escape = FALSE,
    format.args=list(decimal.mark = ','),
    caption = "\\label{Tab28s}Nivel de resguardo de cada percentil de Captura al RMS") %>% 
    kable_styling(latex_options = c("striped", "condensed"),
                full_width = FALSE,font_size=10)%>% 
    add_header_above(c(" " = 1,
                    "Escenarios de reclutamiento" = 3),line = F)%>% 
    add_header_above(c(" " = 1,
                    "Resguardo" = 3))

```

\pagebreak

# REFERENCIAS

<div id="refs"></div>

